【裁判字號】    97,上訴,513
【裁判日期】    971014
【裁判案由】    毒品危害防制條例
【裁判全文】
臺灣高等法院臺南分院刑事判決         97年度上訴字第513號
上  訴  人  臺灣臺南地方法院檢察署檢察官
上  訴  人
即  被  告  丁○○
扶助律師    汪玉蓮律師
上  訴  人
即  被  告  甲○○
扶助律師    彭冀湘律師
上  訴  人
即  被  告  己○○
扶助律師    林永發律師
上  訴  人
即  被  告  戊○○
選任辯護人  江信賢律師
            熊家興律師
            曾靖雯律師
上  訴  人
即  被  告  丙○○
                      號3樓之2
被      告  乙○○
選任辯護人  彭冀湘律師
上列上訴人因被告等違反毒品危害防制條例等案件，不服台灣台
南地方法院九十六年度重訴字第二三號中華民國97年3月18日第
一審判決（起訴案號：臺灣臺南地方法院檢察署九十五年度偵字
第一八一一六號；九十六年度偵字第四六一二、五九七０、六０
０一、六一七二、六二九九、七六０六號）、移送併辦（臺灣臺
南地方法院檢察署九十六年度偵字第九八四八號、臺灣嘉義地方
法院檢察署九十六年度偵字第八四六七、七九六七號），提起上
訴，本院判決如下：
    主  文
原判決關於乙○○第六次共同運輸第一級毒品部分暨定應執行刑
部分及甲○○原判決附表乙就第四次、第六次走私海洛因無罪部
分均撤銷。
乙○○共同運輸第一級毒品，處無期徒刑，禠奪公權終身，及如
附表甲乙○○共同運輸第一級毒品部分所示之從刑。
其餘上訴駁回。
乙○○撤銷改判部分所處無期徒刑，禠奪公權終身，及如附表甲
乙○○共同運輸第一級毒品所示之從刑；及上訴駁回部分所處有
期徒刑十八年、十八年、十八年、十八年、十八年、及如附表甲
乙○○共同運輸及販賣第一級毒品所示之從刑，應執行無期徒刑
，禠奪公權終身，及如附表甲乙○○應執行刑部分之從刑。
    事  實
一、乙○○前於民國（下同）九十四年四月間，因施用第一級毒
    品及第二級毒品案件，經臺灣雲林地方法院判處有期徒刑一
    年及四月，應執行有期徒刑一年二月確定，甫於九十五年六
    月廿一日假釋出監，並於九十五年八月廿九日保護管束期滿
    視為執行完畢。甲○○前於九十年四月間，因持有第二級毒
    品案件，經本院判處有期徒刑一年確定，於九十五年二月五
    日縮刑期滿執行完畢出監（起訴書誤載為原指揮書縮刑期滿
    日期九十五年二月八日）
二、乙○○（持有槍彈、竊盜、偽造私文書部分經原審判決後，
    均因被告未上訴而確定）、洪慶昌（另經臺灣臺南地方法院
    檢察署檢察長發佈通緝中）、吳咸佐（另案起訴）等人，均
    明知海洛因係立法管制之毒品，不得任意持有、運輸、販賣
    或私運進口，竟集資後夥同乙○○之小弟丁○○共同基於冒
    用他人名義經由國際快遞公司空運貨物夾藏入關以私運第一
    級毒品海洛因進口之犯意聯絡，由洪慶昌以其向草屯郵局所
    開設之局號：0000000號、帳號：0000000號
    帳戶，作為渠等資金往來之用，並於高雄縣岡山鎮○○○路
    一三八之五號九樓租屋，作為藏匿海洛因毒品及其他器具之
    處後，於九十五年八月五日，由洪慶昌、吳咸佐，攜帶美金
    二萬元，搭乘越南航空公司VN九二七班機至柬埔寨國金邊市
    ，乙○○並於九十五年八月八日，至臺南市○○路○段三九
    五號一樓「國泰世華商業銀行股份有限公司臺南分行」（以
    下簡稱國泰世華臺南分行），以西聯匯款方式，匯款美金七
    千元至柬埔寨國金邊市予吳咸佐；丁○○另於九十五年八月
    十六日、同年八月廿二日、同年八月廿三日，至上述「國泰
    世華臺南分行」以西聯匯款方式，分別匯款美金三千五百元
    、五千五百元及一千二百元至柬埔寨國金邊市予洪慶昌，洪
    慶昌、吳咸佐取得上開資金後，即向當地某姓名、年籍不詳
    之成年人購得半塊海洛因毒品（未據扣案，重約4.5台兩即
    約168.75公克, 起訴書誤載為500公克，如附表六編號一之
    ），在投宿之酒店內，將之藏置於筆記型電腦內（未據扣
    案，附表六編號一之），於九十五年八月廿四日，冒偽「
    高偉政」為受貨人，送貨地點為臺灣高雄縣湖內鄉○○路一
    ０五巷四弄一號六樓之一，持以交付不知情之「美商聯邦快
    遞股份有限公司臺灣分公司」（以下簡稱聯邦快遞公司）委
    託空運至設於高雄縣仁武鄉永宏巷六號聯邦快遞公司臺灣分
    公司（國外冒名行使偽造私文書不受追訴）。洪慶昌於九十
    五年八月廿四日；吳咸佐則於九十五年八月廿五日，分別搭
    乘越南航空公司VN九二六班機返臺後，乙○○、洪慶昌、吳
    咸佐等人，並於九十五年八月三十日下午五時十分許（乙○○假釋期滿執行完畢之後），至高雄縣湖內鄉○○路一０五
    巷四弄一號六樓之一，由某姓名、年籍不詳，並與乙○○、
    洪慶昌、吳咸佐、丁○○等基於行使偽造私文書犯意聯絡之
    成年男子，冒偽「高偉政」之名義，持編號0000000
    00000號之提貨單交付聯邦快遞公司員工而行，在簽收
    單據上冒簽「高偉政」之簽名一枚而偽造該紙單據持以交付
    聯邦快遞公司職員而行使後，領取上開藏置海洛因毒品之筆
    記型電腦包裹，交予乙○○、洪慶昌、吳咸佐等人而私運海
    洛因進入臺灣地區得逞，足生損害於高偉政、聯邦快遞公司
    及海關管制進品貨物之正確性【下稱第一次走私海洛因】。
三、乙○○、洪慶昌、吳咸佐等人得手後，又再集資（乙○○向
    甲○○借款新臺幣六十萬元），並與乙○○之小弟丁○○及
    姓名為「何伯霖」之不詳成年男子，共同基於相同之犯意聯
    絡，先推由其中一人委請不知情之刻印業者，盜刻而偽造「
    李昇侔」印章一顆。由丁○○於九十五年八月廿八日，至嘉
    義縣朴子市○○路四三號「京城商業銀行股份有限公司朴子
    分公司」（以下簡稱京城銀行朴子分行）開設000000
    000000號帳戶，供乙○○等人調集資金之用。同年九
    月十二日，洪慶昌至臺灣銀行岡山分行兌換美金一萬元，旋
    於同年九月十三日，乙○○、洪慶昌、吳咸佐三人攜帶兌換
    完成之美金，搭乘越南航空公司VN九二七班機至柬埔寨國金
    邊市，丁○○並於九十五年九月十五日，至國泰世華臺南分
    行，以西聯匯款方式，匯款美金七千元至柬埔寨國金邊市予
    洪慶昌；姓名「何伯霖」之年籍不詳之人，亦於同日至國泰
    世華臺南分行以西聯匯款方式，匯款美金五千四百九十五元
    至柬埔寨國金邊市予吳咸佐，乙○○、洪慶昌、吳咸佐取得
    上開資金後，即向當地某姓名、年籍不詳之成年人購得三塊
    半海洛因磚（共重約1181.25公克，起訴書及原審誤載為五
    塊海洛因磚，未據扣案，附表六編號二之），在投宿之酒
    店內，將之藏置於中空之鍍金佛像內（未據扣案，附表六編
    號二之），連同筆記型電腦及書本，於九十五年九月十七
    日，持前述盜刻之印章冒偽「李昇侔」（已改名為李名倫）
    為受貨人，送貨地點為高雄市新興區○○○路二十號八樓之
    一，委請不知情之聯邦快遞公司空運至臺灣（國外冒名行使
    偽造私文書不受追訴）。乙○○旋於九十五年九月十六日；
    洪慶昌、吳咸佐則於九十五年九月十八日，分別搭乘越南航
    空公司VN九二六班機返臺後，乙○○、洪慶昌、吳咸佐等人
    ，並於九十五年九月十九日下午一時八分許，至高雄市新興
    區○○○路二十號八樓之一，由某姓名、年籍不詳、並與乙○○、洪慶昌、吳咸佐、丁○○等基於行使偽造私文書犯意
    聯絡之成年男子，冒偽「李昇侔」之代理人名義，持編號0
    00000000000號提貨單，向聯邦快遞公司員工要
    求取貨，並偽簽「林」字署押一枚以冒充李昇侔之受託人代
    理之簽名交付聯邦快遞公司員工而行使後，領取上開藏置海
    洛因毒品之中空鍍金佛像等物之包裹後，交予乙○○、洪慶
    昌、吳咸佐等人，再度私運海洛因進入臺灣地區得逞【下稱
    第二次走私海洛因】，足生損害於李昇侔、聯邦快遞公司及
    海關管制進品貨物之正確性。甲○○明知海洛因係管制之毒
    品，不得任意販賣，竟基於販入後轉售圖利之故意，以其之
    前出借乙○○之新臺幣六十萬元債權，作價轉為購買海洛因
    之價金，而向乙○○販入其中重四．五臺兩之海洛因（亦未
    據扣案，附表六編號六）。乙○○則與丁○○即共同基於販
    賣上述海洛因之犯意聯絡，於同年九月廿七日左右之某日（
    返國後約一週）及其後約三、四日之另一日，分別在嘉義縣
    民雄鄉○○○道路及嘉義市某KTV外，由乙○○及丁○○分
    次交付上述海洛因予甲○○收受。
四、乙○○、洪慶昌等人得手後，認有暴利可圖，另與沈育澧（
    待檢察官通緝到案，另行偵辦）共同基於同上之犯意聯絡，
    上開三人集資後，乙○○於九十五年十月二日；洪慶昌、沈
    育澧於同年十月三日，分別搭乘越南航空公司VN九二七班機
    至柬埔寨國金邊市後，即向當地某姓名、年籍不詳之成年人
    購得三塊海洛因磚（每塊重三百五十公克，共重一千零五十
    公克，未據扣案，附表六編號三之），在投宿之酒店內，
    將之藏置於鍍金佛像內（未據扣案，附表六編號六之），
    於同年十月四日，冒偽「陳建誠」為受貨人，送貨地點為高
    雄市○○○路六號八樓之十一，委請不知情之聯邦快遞公司
    員工空運至臺灣（國外冒名行使偽造私文書不受追訴）。乙○○、洪慶昌、沈育澧即於同年十月五日，搭乘越南航空公
    司VN九二六班機返臺。並於同年十月十四日中午十二時五十
    八分許，由乙○○以新臺幣五萬元僱請不知走私海洛因內情
    之丙○○，丙○○遂與乙○○、洪慶昌及沈育澧基於行使偽
    造私文書之犯意聯絡，搭車至高雄市○○○路六號八樓之十
    一，推由丙○○出面冒偽「陳建誠」名義，持編號0000
    00000000號之提貨單，向不知情之聯邦快遞公司員
    工要求取貨，並偽簽「陳」字以表示陳建誠之簽名一枚而交
    付該公司員工而行使，領取上開藏置海洛因毒品之鍍金佛像
    包裹後，交予乙○○，乙○○、洪慶昌、沈育澧等人因而再
    次私運海洛因至臺灣地區得逞【下稱第三次走私海洛因】，
    足生損害於陳建誠、聯邦快遞公司及海關管制進品貨物之正
    確性。
五、乙○○、洪慶昌、沈育澧私運海洛因進入臺灣地區得逞後，
    又再度集資，並與乙○○之小弟丁○○、己○○又共同基於
    同上之犯意聯絡，先於九十五年十月間某日，由乙○○持事
    先購得以公牙鑽柄及母牙鑽身之方式閉鎖之中空水泥鑽頭二
    百卅二支，前往高雄縣岡山鎮○○路十六號「鉅崴企業社」
    委請不知情之負責人黃銘在鑽頭尾部鑽洞以利日後填入海
    洛因粉末後（起訴書誤載為向黃銘購買鑽頭），將其中之
    一百五十五支（未據扣案，附表六編號四之）分裝成五箱
    ，每箱卅一支，由洪慶昌先行於九十五年十月三十日搭乘越
    南航空公司VN九二七班機，將上開五箱鑽頭攜至柬埔寨國金
    邊市；己○○則於九十五年十月卅一日，持新臺幣一百四十
    萬零三百七十五元，至臺灣銀行兌換成美金四萬一千七百五
    十元後，於九十五年十一月一日與乙○○分持兌得之美金搭
    乘越南航空公司VN九二七班機至柬埔寨國金邊市與洪慶昌會
    合後，向當地某姓名、年籍不詳之成年人購得五千公克之海
    洛因（未據扣案，附表六編號四之），其等在投宿之酒店
    內分裝成小包裝後，藏置於上開特製之中空水泥鑽頭內（含
    鑽頭毛重約一百零三公斤），於九十五年十一月七日，冒偽
    「胡毓明」名義委請不知情之「洋基國際通運股份有限公司
    」（以下簡稱洋基快遞公司）員工空運至設於臺南縣仁德鄉
    ○○路四五六號之洋基快遞公司臺灣分公司（國外冒名行使
    偽造私文書不受追訴）。洪慶昌遂於同年十一月八日；乙○○、己○○則於同年十一月九日分別搭乘越南航空公司VN九
    二六班機返臺，並於同年十一月十日，乙○○等再以新臺幣
    五萬元僱請不知走私海洛因內情之丙○○，丙○○即與乙○○、洪慶昌、沈育澧、丁○○及己○○共同基於行使偽造私
    文書之犯意聯絡，冒偽「胡毓明」之名義，持編號0000
    000000號提貨單至上址洋基快遞公司，冒簽「胡」字
    署押一枚以表示「胡毓明」本人，持以交付洋基快遞公司員
    工而行使，並領取上開藏置海洛因毒品之特製水泥鑽頭共五
    箱後，交予乙○○、洪慶昌等人，而再度私運海洛因進口臺
    灣地區得手【下稱第四次走私海洛因】，足生損害於胡毓明
    、洋基快遞公司及海關管制進品貨物之正確性。
六、甲○○因知悉乙○○等人私運海洛因至臺灣轉賣，獲利頗豐
    ，竟思出資參加走私海洛因，而與乙○○、洪慶昌、沈育澧
    合資，其等並與乙○○之小弟丁○○、己○○及戊○○又共
    同基於同上犯意聯絡，先由甲○○於九十五年十一月中旬某
    日（甲○○同年月廿四日入監前），在嘉義市○○路「合家
    歡KTV」附近，將出資額新臺幣六十萬元交付丁○○轉交乙○○。洪慶昌即於同年月廿一日，攜帶新臺幣五百九十九萬
    九千九百九十九元，至臺灣銀行兌換美金十八萬一千六百四
    十二元，乙○○等人並將另購得之特製中空水泥鑽頭二百十
    七支（未據扣案，附表六編號五之）分裝成七箱、每箱卅
    一支。並於同年十一月廿二日，由乙○○、洪慶昌、己○○
    、戊○○分別攜帶上開七箱特製中空水泥鑽頭及兌得之美金
    ，搭乘越南航空公司VN九二七班機至柬埔寨國金邊市，向當
    地某姓名、年籍不詳之成年人購得七千公克之海洛因（未據
    扣案，附表六編號五之），由洪慶昌、己○○及戊○○等
    人在投宿之酒店內分裝成小包裝後，藏置於上開特製之中空
    水泥鑽頭內（含鑽頭毛重約一百五十公斤），其等繼之於同
    年十一月廿三日，冒偽「胡毓明」名義委託不知情之洋基快
    遞公司空運入境後（國外冒名行使偽造私文書不受追訴），
    旋於同年十一月廿四日搭機返臺，並於同年十一月廿七日，
    在高雄縣湖內鄉○○街二０九號「東方晶典大樓」前，並與
    不知走私海洛因內情之丙○○共同基於行使偽造私文書之犯
    意聯絡，由丙○○冒偽「胡毓明」之名義，持上開編號00
    00000000、0000000000號提貨單向洋基
    快遞公司員工領貨，並在領貨單上各偽簽「胡」字署押一枚
    以代表「胡毓明」領貨後交付該快遞公司員工領取上開藏置
    海洛因毒品之特製水泥鑽頭共七箱而行使後，將之交予乙○○、洪慶昌等人，而再度走私海洛因進入臺灣地區得逞後，
    乙○○則託丁○○再交付新臺幣五萬元予丙○○【下稱第五
    次走私海洛因】，足生損害於胡毓明、洋基快遞公司及海關
    管制進品貨物之正確性。
七、乙○○、洪慶昌、沈育澧嗣又再度集資，並與乙○○之小弟
    丁○○、己○○及戊○○共同基於同上犯意聯絡，先由乙○○於九十五年十一月間某日，前往「鉅崴企業社」，委託黃
    銘購得公牙及母牙閉鎖之特製中空車床刀架三百二十支（
    附表五編號三），分裝成八箱、每箱四十支，並將另購得之
    特製中空水泥鑽頭一百五十五支（附表五編號四），分裝成
    五箱，每箱卅一支，旋於同年十二月十八日，由己○○持新
    臺幣四百四十九萬九千九百九十五元，至臺灣銀行兌換美金
    十三萬七千四百卅八元，又於翌日持新臺幣一百六十四萬九
    千九百九十二元，至臺灣銀行兌換美金五萬零二百廿五元，
    合計兌換美金十八萬七千六百六十三元後，於同年十二月十
    九日，由洪慶昌、戊○○先行攜帶上開特製中空車床刀架八
    箱、特製水泥鑽頭五箱及兌換之美金，搭乘越南航空公司VN
    九二七班機至柬埔寨國金邊市，乙○○則於同年十二月二十
    日搭乘越南航空公司VN九二七班機至柬埔寨國金邊市與洪慶
    昌、戊○○及沈育澧等人會合後，向當地某姓名、年籍不詳
    之成年人購得一０七０七‧六五公克（起訴書記載為約一二
    ．一四二公斤）之海洛因毒品，在投宿之酒店內分裝成小包
    裝後，藏置於上開特製之中空水泥鑽頭（毛重約一百十公斤
    ）及車床刀架內（毛重約二百卅二．五公斤），先於同年十
    二月廿一日，偽以「胡毓明」名義將上開夾藏海洛因之特製
    車床刀架八箱，交付不知情之洋基快遞公司員工委託空運入
    境（國外冒名行使偽造私文書不受追訴、提貨單號碼：00
    00000000、0000000000、000000
    0000、0000000000號）；繼於同年十二月廿
    五日，又冒偽「陳建誠」名義將上開夾藏海洛因之特製水泥
    鑽頭五箱委請不知情之聯邦快遞公司員工空運入境而行使（
    國外冒名行使偽造私文書不受追訴、提貨單號碼：0000
    00000000號）。乙○○、戊○○則分別於同年十二
    月廿二日及廿四日搭機返臺，準備領取上開貨品。臺灣臺南
    地方法院檢察署檢察官得知乙○○等人藉由空運快遞之方式
    委由不知情之快遞業者運輸海洛因毒品進入臺灣地區後，即
    指揮臺南縣警察局刑警大隊佈線偵辦。嗣於九十五年十二月
    廿五由該署檢察長報請最高法院檢察署檢察總長核發指揮書
    ，以控制下交付之方式偵辦，並由臺灣臺南地方法院檢察署
    檢察官指揮臺南縣警察局刑警大隊與航空警察局所屬司法警
    察（官）、財政部臺北關稅局人員，先於九十五年十二月廿
    五日晚上七時許，在桃園國際機場，扣得上開已運輸至臺灣
    地區之夾藏海洛因特製車床刀架八箱，取出海洛因三二０包
    （總淨重五五八七．一九公克，附表五編號一）；繼於同年
    十二月廿七日上午九時三十分許，在桃園國際機場，再扣得
    上開亦已運輸至臺灣地區之夾藏海洛因特製水泥鑽頭五箱，
    取出海洛因一五七包（起訴書誤載為一五四包，總淨重五一
    二０．四六公克，附表五編號二），而未走私入關得逞【下
    稱第六次走私海洛因】。
八、九十五年十二月廿六日上午九時許，乙○○駕駛其所有車牌
    號碼四一一八─ＸＡ號休旅車（登記車主為丁○○），並持
    0000000000號及0000000000號行動電
    話；戊○○、己○○則駕駛乙○○所有之車牌號碼九九九九
    ─ＪＰ號自小客車，並以0000000000號行動電話
    作為彼此間聯繫之工具，乙○○、己○○、戊○○聯繫不知
    走私海洛因內情之丙○○，並與洪慶昌、沈育澧及丙○○共
    同基於行使偽造私文書之犯意聯絡，與丙○○在高雄縣路竹
    鄉「蘭花園小吃部」前見面後，於該日上午九時五十分許，
    推由丙○○在「東方晶典大樓」前，等待洋基快遞公司人員
    ；乙○○駕駛車牌號碼四一一八─ＸＡ號休旅車在旁監看；
    戊○○、己○○駕駛乙○○所有車牌號碼九九九九─ＪＰ號
    自小客車在高雄縣湖內鄉○○街一一九號與中山路交岔路口
    之統一超級商店路旁等候接應；丁○○則在高雄縣岡山鎮○○路六一二之八號乙○○租屋處待命。嗣員警偽裝洋基快遞
    公司人員駕車抵達後，乙○○旋命丙○○持提貨單（提貨單
    號碼：0000000000、0000000000、0
    000000000、0000000000號），冒偽「
    胡毓明」之名義領貨，並在領貨文件上，偽簽「胡」字以代
    表「胡毓明」之署押後持以行使，領取上開夾藏海洛因之特
    製車床刀八箱，足生損害於胡毓明、洋基快遞公司及海關管
    制進品貨物之正確性。乙○○見丙○○已領受包裹後，隨即
    駕駛車牌號碼四一一八─ＸＡ號休旅車上前欲搬運時，埋伏
    在旁之臺南縣警察局員警迅即上前圍捕，乙○○見狀遂駕駛
    上開休旅車衝撞突圍趁機逃逸；丙○○則逃往附近巷弄內時
    ，為警逮捕，另一組員警則在上述統一超級商店前緝捕己○○、戊○○，並扣得附表一所示之物。己○○為警緝捕後，
    迅即以0000000000號行動電話，撥打乙○○之0
    000000000號行動電話，向乙○○示警。司法警察
    又依檢察官之指揮，於同日中午十二時二十分許，在高雄縣
    岡山鎮○○路六一二之八號乙○○租屋處逕行搜索，扣得附
    表二所示之物。
九、乙○○在九十五年十二月廿六日上午駕車逃逸後，隨即通知
    丁○○駕車至高雄縣湖內鄉○○路○段七一之六號前，接應
    乙○○逃匿，並由丁○○進入高雄縣路竹鄉○○村○○路一
    一八七號第一銀行路竹分行，將乙○○原存放在保管箱內之
    前述第一、二號手槍及子彈一百十二顆（其中一顆子彈無殺
    傷力）取出後，駕車搭載乙○○潛回嘉義縣民雄鄉○○路鄉
    等處租屋藏匿，乙○○並將上開槍、彈交予丁○○保管，丁○○明知上開具有殺傷力之槍彈係管制物品，非經許可不得
    寄藏及持有，竟允諾而受寄代藏該等槍彈。迨於九十六年二
    月間某日，乙○○在嘉義縣番路鄉平廿三號十八樓之五「
    嘉南第一景」藏匿處復自丁○○保管中，取回第一號手槍及
    其中十二顆子彈（附表四編號一、二）。
十、丁○○因乙○○於九十六年三月九日為警緝獲後，頓失經濟
    來源，為籌措逃亡經費，於同年月中旬某日，在嘉義縣新港
    鄉古民村五三號，向友人何慶興借貸新臺幣十三萬五千元元
    ，並以上開第二號手槍一枝及子彈一００顆（其中一顆子彈
    無殺傷力）質押予何慶興（其寄藏槍彈部分經原審判決確定
    ），嗣於九十六年四月十日凌晨零時四十分許，在上址為警
    查扣得上開第二號手槍一枝（附表三編號一）、其中十三顆
    子彈（起訴書誤載為十二顆，已採樣八顆試射，附表三編號
    二）及彈頭一顆；又於同年四月廿九日晚上七時十五分許，
    經警持本院法官核發之搜索票在同上址再查獲十顆子彈（試
    射三顆，附表三編號三）。何慶興旋於九十六年七月十一日
    再將其中七十二顆具有殺傷力之子彈及一顆不具殺傷力之子
    彈（七十三顆均經試射，附表三編號四之、之）轉交其
    友馬志男代為保管，嗣於同年十月三日經警在嘉義縣新港鄉
    ○○路天憶檳榔店旁搜索馬志男所騎乘之車號ＴＫＰ─五六
    六號機車而查扣取得。及至同年十月三日，司法警察另案逮
    捕何慶興時，又扣得一顆子彈（已經試射，附表三編號五）
    。
十一、乙○○於九十六年三月九日上午九時三十分許，在上址「
      嘉南第一景」為警拘獲，並扣得附表四所示之物。丁○○
      則於同年四月九日中午十二時許，向警方投案。
十二、案經臺南縣警察局及航空警察局移送臺灣臺南地方法院檢
      察署檢察官偵查起訴，並經雲林縣警察局移送臺灣嘉義地
      方法院檢察署檢察官呈請臺灣高等法院臺南分院檢察署檢
      察長令轉臺灣臺南地方法院檢察署檢察官偵查後移請併案
      審理，復經嘉義縣警察局移送臺灣嘉義地方法院檢察署檢
      察官移送併辦，又經臺灣臺南地方法院檢察署檢察官於原
      審審理時追加起訴。
    理  由
甲、證據能力部分：
  (一)按證人依法應具結而未具結者，其證言不得作為證據，刑事
    訴訟法第一百五十八條之三定有明文。本件被告於檢察官偵
    訊時以被告身分所為未經具結之供述，依前開說明，對於陳
    述者以外之被告而言，應無證據能力。
  (二)被告乙○○、丁○○、甲○○、何慶興、己○○、戊○○、
    丙○○等人均為認罪之陳述，而上述經排除之證據以外之供
    述證據及非供述證據，既經被告方面表示同意採為證據之意
    思，且無事實顯示係公務員因違法蒐證所取得之證據，本院
    審酌該等供述證據作成時之情況，亦認為適於作為證據，依
    刑事訴訟法第一百五十九條之四第一、二款、第一百五十九
    條之五第一項等規定，應認為均有證據能力。
乙、論罪科刑之部分：
一、關於乙○○、丁○○、甲○○、己○○、戊○○等人走私或
    販入海洛因之部分（含為走私海洛因而行使偽造私文書之部
    分）：
  (一)此部分之事實，業據被告乙○○、丁○○、甲○○、己○○
    及戊○○等人於原審審理時坦白承認（原審九十六年十一月
    廿八日審判筆錄第三頁、第四頁；原審九十七年二月十九日
    審判筆錄第五八頁、五九頁、六四、六五頁、六六、六七頁
    、六七、六八頁）。被告乙○○復於警詢及偵查中自白甚詳
    （警一卷第七至十頁、偵三卷第一四四至一四七頁、第一五
    四至一五六頁）。至於被告丁○○、甲○○、己○○及戊○○等四人，於警詢及偵查中雖均矢口否認上情，但亦分別供
    承下列事實：
  被告乙○○否認第一次、第二次運輸海洛因之數量，依另案
    台灣台南地方法院96年度重訴字第26號判決採共同被告吳咸
    佐證詞，認第一次私運數量為半塊海洛因磚，重4.5台兩，
    第二次為三半塊海洛因磚，重約1181.25公克，此部分被告
    乙○○辯解應為可採，起訴書及原判決誤載數量，應予更正
    。
  被告丁○○於警詢及偵查中部分自白稱：「（你幫乙○○運
    輸幾次第一級毒品海洛因？）九十五年十一月廿七日那一次
    ，還有於九十五年十月間和十一月間有幫他運送二次海洛因
    給甲○○並包括收錢」（警一卷第一三０頁）」；「（你有
    無拿海洛因給黃郁珊、黃麗真、何育柳、侯惠翔和甲○○他
    們？）有，我在九十五年十月間有送海洛因到嘉義市○○路
    的大樓給甲○○二次，在星期日我要回高雄時乙○○再叫我
    去向他們收錢‧‧‧（你知道送的是海洛因？）在送時我不
    知道，乙○○是將海洛因裝在信封袋內，他叫我不要打開信
    封，到九十五年十月底之後我才知道所送的是海洛因。（你
    既知道是海洛因為何要繼續幫他送？）因我是受僱於他」（
    見偵四卷第四九、五０頁）；「（你是否負責在臺灣幫乙○○籌措買毒品之資金？）我沒有，但是有一次乙○○要我去
    找甲○○拿新臺幣六十萬元，再拿給乙○○，乙○○說這是
    甲○○要投資買第一級毒品海洛因的錢」（見原審丁○○聲
    羈卷第十一頁）；「（你為何未和乙○○他們過去柬埔寨？
    ）因大家都過去柬埔寨，我在臺灣留在公司看守公司，乙○○他們從柬埔寨叫我幫他們匯款我就去幫他們匯」（見偵四
    卷第六五頁）；「（甲○○拿錢交給你交給乙○○的是何種
    錢？）是甲○○要投資乙○○到柬埔寨走私海洛因的」等語
    （見偵四卷第一一九頁）。
  被告己○○於警詢及偵查中亦供承：「（你何時和乙○○他
    們過去柬埔寨？）共去二次，第一次是在我勒戒完後之十一
    月份我和乙○○去越南轉機到柬埔寨金邊，第二次是我和戊○○、乙○○一起搭同一班飛機，那次我們有搬五、六箱東
    西過去」（見偵一卷第一八三頁）；「（你先後共替乙○○
    兌換幾次美金? 金額各為多少？）前後共換過三次。九十五
    年十二月十八及十九日，約換近新臺幣五百萬元」等語（見
    警四卷第十四頁）。
  被告戊○○於警詢及偵查中則供認：「（九十五年十二月十
    九日出境前往柬埔寨夥同何人出境？費用由何人支出？你前
    往柬埔寨後何時返臺？你出境時有無攜帶何物品出境？）我
    當時是與洪慶昌一起從高雄小港機場搭乘越南航空出境，前
    往柬埔寨的費用都是乙○○出的，機票是乙○○事前就買好
    了，再給我們一千元的美金帶出境花用。九十五年十二月廿
    四日我自己先搭乘越南航空自高雄小港機場入境。我出境時
    有攜帶八箱的車刀出境，是我本人以託運方式報關出境」（
    見警一卷第六七頁）；「（你有無和乙○○他們到柬埔寨？
    ）去過二次，第一次是九十五年十一月中旬，第二次是九十
    五年十二月十九日，這二次同行的，第一次是我和乙○○、
    洪慶昌、己○○等四人，第二次是我和洪慶昌二人同去，乙○○是隔天才到。（你二次去柬埔寨做何事？）幫乙○○帶
    東西去柬埔寨，第一次是載了六箱的東西，何東西我不知道
    ，第二次是帶八箱車床用的車刀。（這些東西你帶去何處？
    ）第一次我是帶到柬埔寨金邊的中信飯店附近的房屋交給乙○○。第二次乙○○叫我將帶去的東西直接放在該處內」等
    語（見偵一卷第一七七頁）。
  被告甲○○則於警詢時供稱：伊曾向綽號「柱仔」的乙○○
    預購新臺幣六十萬元的海洛因，先付訂金二十萬元還來不及
    取貨等語（見警一卷第二六頁）；「（為何乙○○、丁○○
    都說九十五年十月和十一月你各投資六十萬元走私海洛因？
    ）有一次乙○○打電話向我借六十萬元，而他叫丁○○來向
    我拿，時間在九十五年十一月十五日或二十日，我錢是在嘉
    義市○○路合家歡KTV交六十萬元給丁○○，且丁○○當天
    交一兩的海洛因給我」等語（見偵四卷第一五八頁）。
  (二)被告丁○○、甲○○、己○○、戊○○等人之自白，復與被
    告乙○○以證人身分於警詢及偵審中證述情節吻合。況且，
    被告乙○○復明確地證述以下事項，足堪認定其他被告之自
    白非屬子虛：
  關於被告丁○○之部分：被告丁○○辯稱他只是幫助犯，請
    依正犯之刑減輕之云云，惟查：證人乙○○證稱：「（請將
    你販賣海洛因毒品於甲○○之時間地點詳述？）第二次約是
    同年十月間，我叫丁○○自己將毒品與甲○○約定交易時間
    和地點後進行交易（該次交易數量約一兩之海洛因毒品），
    金錢亦交由丁○○負責收款（見警一卷第十一頁）；「（丁○○在你們之中是作何工作？）幫我送毒品給我販賣毒品之
    對象兼負責收錢工作」（見警一卷第十四頁）；「（第二次
    情形？）我是在九十五年十月二日和洪慶昌帶幾十萬元到柬
    埔寨，看須要再多少錢再叫丁○○匯過去，那次我帶去和丁○○匯過去的錢共約五百萬元，那次是以佛像走私海洛因．
    ．．（見偵三卷第十頁）；「丁○○是我們將海洛因走私回
    來後負責將海洛因送給向我們買的人」等語（見偵三卷第卅
    八頁）；「如果我有賺錢，我都會拿錢給戊○○、己○○和
    丁○○。」等語（見原審九十六年十月廿五日審判筆錄第卅
    一、卅四、卅五頁）。可見被告丁○○有參與運輸海洛因及
    販賣、交付毒品等犯罪構成要件行為，並非單純幫助，仍應
    認為共同正犯，被告丁○○所辯不可採。
  關於被告甲○○之部分：被告甲○○辯稱是向乙○○買受海
    洛因，乙○○供稱被告甲○○出資2次，各為60萬元。但其
    於原審審理時稱，被告第二次出資時，還未分到東西，他就
    被抓了。是乙○○所言，實有可議。第5次運輸海洛因所稱
    時間為95年11月27日，與被告95年11 月23日為警查獲施用
    第一級毒品送觀察勒戒等情扞格，且未參與偽造私文書云云
    ，惟查：被告乙○○證稱：「（你分配之部分毒品海洛因如
    何處理？）我的部分，由我本人或交代丁○○直接賣給我的
    下手甲○○自行處理販賣。」（見警四卷第四頁）；「（你
    和甲○○是何關係？）是朋友，他曾出資和我們一起買。（
    是何時和你們合資？）是九十五年十一月底那次，他出資六
    十萬元新臺幣，他後來分到五臺兩的海洛因。」（見偵三卷
    第卅八頁）；「我是找甲○○投資，後來我有賺錢就一直投
    資下去。」，「走私進來的海洛因各投資人就自己拿走，甲○○有投資二次，第一次是自己拿走，第二次因他在95年11
    月24日被抓，所以他的份是由他的女朋友拿走一部分，另一
    部分是這次查獲的。」，「（甲○○出了二次錢是否都是他
    出資和你合夥走私海洛因？）是的。」（見偵三卷第146頁
    ），被告丁○○以證人身份於偵查中證稱：「乙○○二次叫
    我拿以信封袋裝的海洛因，叫我拿到嘉義市○○路靠近中山
    路的大樓下方，乙○○再打給甲○○說我是開何種車子停在
    何處。」，「乙○○在95年10月叫我到新榮路那裡向甲○○
    拿60萬元，甲○○有拿60萬元給我，我拿到錢後回岡山給乙○○。」，「（拿了二次海洛因給甲○○是何時？）95年10
    月中旬。」，「有一次乙○○在國外，他打電話給甲○○，
    甲○○有匯一筆錢到洪慶昌帳戶，乙○○叫我領出來付票款
    。」（見偵四卷第83-84頁）。
  乙○○另於偵查中稱：「（甲○○共出了幾次錢？）他出二
    次錢，其中一次是六十萬元，應是九十五年九月那次，我本
    來是向他借用，後來他急著用錢，我當時沒有錢給他，所以
    拿了四兩五的海洛因給他」（見偵三卷第一九五頁）；「（
    七、八月份到十一月份間你跟甲○○是否有與海洛因無關的
    私人借貸？）之前我向他借了六十萬元，後來沒有錢還他，
    我就用海洛因分二次給他抵債…」，「…（如何跟甲○○提
    議要合資？）抵債之後，他就知道我有管道可拿海洛因，我
    就跟他說如果有興趣要不要一起，後來我跟他說「狗場狗仔
    要繁殖」了，他就說好。（甲○○是否瞭解你的用語？）應
    該懂」等語（見原審九十六年十月廿五日審判筆錄第十六、
    十八、卅五頁）。（甲○○如何跟你合資？）是他最後一次
    拿六十萬元給我的那一次．．．甲○○拿了二次六十萬元給
    我，一次是丁○○到嘉義跟他拿，一次是甲○○拿到岡山路
    六一二號給我，合資的是其中一次，我忘了是那一次…」等
    語，似表示甲○○係另向乙○○買毒品或抵債，而非共同運
    輸，但被告乙○○又證稱：「（「合資」的意思為何？）要
    買一項東西共同出錢來買。（從六、七月份到十二月份，你
    跟何人有合資購買海洛因？）洪慶昌、沈育澧、甲○○。」
    ，（四兩半海洛因你是在何時、何地交給甲○○？）一次是
    丁○○在嘉義KTV前面交給他，一次是我在民雄產業道路交
    給他的，好像是我先拿給甲○○的，那次的時間大約是那批
    海洛因進口後一個禮拜左右，而丁○○交給他的那次，大約
    是第一次之後的三、四天。」，因乙○○第二次運輸海洛因
    在95年9月，乙○○證稱甲○○第一次出錢是在95年10月，
    時間不合，且依乙○○所稱是先以海洛因抵債，後來甲○○
    知有運輸海洛因之事後，才參加出資，應認第第二次運輸海
    洛因是乙○○向甲○○借錢，而以海洛因抵債，而甲○○自
    述95年9月23日為警查獲施用第一級毒品送觀察勒戒，有被
    告前案紀錄表在本院卷可憑，故乙○○證稱：第二次甲○○
    出資六十萬元，分得之海洛因因甲○○被關，而交給他女友
    等語，應屬實在，故第五次運輸海洛因是是甲○○出資六十
    萬元，分得一百五十多公克（約五台兩）海洛因，被告甲○○所辯，應非可採。
  雖乙○○另證稱：「（甲○○有無實際出資？何時出資多少
    ？）九十五年九月份他有出資六十萬，成功入境後他拿到一
    五０公克的海洛因」（見警一卷第廿二頁）；「甲○○投資
    二次，時間在95年10月和11月初二次，每次都投資六十萬元
    ，他可分到一百五十幾公克，約五台兩左右，錢有時他用匯
    的，匯到洪慶昌帳戶，其他的都是我或丁○○向他拿現金。
    」，似以甲○○二次均為共同運輸海洛因，但證人乙○○數
    次指證曾向甲○○借錢，而由乙○○或丁○○交付海洛因以
    抵債，且同時陳述甲○○亦有出資，分得五台兩海洛因，故
    證人乙○○並無迴護甲○○之情，所稱販賣海洛因及運輸海
    洛因之情，均為可採，應認第二次甲○○為販賣海洛因，第
    五次為共同運輸海洛因。
  被告甲○○雖辯稱未參與偽造私文書行為云云，惟查：被告
    乙○○、甲○○等欲取得毒品，須派人偽簽收件人方式領取
    ，被告甲○○既參與第五次運輸海洛因，就全部運輸海洛因
    及偽造私文書行為，自應共負其責，所辯亦非可採。
  關於被告己○○、戊○○之部分：訊據被告己○○，辯稱：
    「乙○○帶我出國遊玩，我並不知道他走私毒品，是他要我
    幫他去換錢要出國玩用的，我並不知道是要購買毒品用的錢
    ，我也沒有幫助填充毒品。」云云。被告戊○○辯稱：我到
    了柬埔寨的時候，洪慶昌要我和戊○○幫他們填裝水泥鑽頭
    ，我懷疑是毒品，我的護照都由乙○○保管，乙○○交給洪
    慶昌保管，洪慶昌說我們不幫忙，就不給我們護照，不讓我
    們回台，所以我才幫忙裝填毒品。」云云。惟查：被告乙○○以證人身分證稱：「（己○○、戊○○有無幫忙裝海洛因
    ？）在柬埔寨住的地方裝海洛因有時裝不完才叫他們幫忙裝
    」（見偵三卷第十一頁）；「（任務如何分工？）出資人是
    我和洪慶昌、沈育澧，己○○負責帶美金過境，包裝毒品是
    洪慶昌、沈育澧、吳咸佐，丙○○負責提領包裹」（見警一
    卷第十九頁）；「（你搭機出境至越南後之行程為何？作何
    事？有無同行者？）至越南後，隨即前往柬埔寨金邊。接洽
    運送毒品返臺事情。由洪慶昌、沈育澧、戊○○陪同至柬埔
    寨金邊一起接洽運送毒品返臺事情」（見警四卷第二頁）；
    「（上開扣案之五箱車床鑽頭內藏毒品海洛因係由何人於何
    時、何地填裝及裝箱？如何分工？你負責何工作？）先由洪
    慶昌購買海洛因後，再攜至金邊飯店與沈育澧於九十五年十
    二月廿三日左右填裝及裝箱。我負責出資及在臺領貨，戊○○及洪慶昌負責攜帶購毒美金及電鑽頭至金邊與沈育澧會合
    」（見警四卷第三頁）；「我和沈育澧、洪慶昌出資，丙○○負責領東西，己○○負責換美金，戊○○負責將美金帶到
    柬埔寨」（見偵三卷第卅八頁）；「（戊○○、己○○是否
    知道你是在走私海洛因？）他們二人都知道，只是他們二人
    參與程度不深」（見偵三卷第四０頁）；「在柬埔寨時，是
    否親自看過己○○或是戊○○幫忙分裝毒品？）二個都有。
    （你看到己○○、戊○○分裝毒品的該次，是何人指示的？
    ）應該是洪慶昌叫他們裝的。」，「（你看到己○○、戊○○各幫忙裝幾次？）各一次。那次他們二個都有去柬埔寨。
    」，「（己○○和戊○○是否知道你去柬埔寨是為了要買海
    洛因？）原先他們都不知道。後來己○○勒戒回來後，就知
    道了；戊○○則是在第一次跟我們去柬埔寨後才知道。」，
    「（你如何確認己○○、戊○○不會出賣你？）因為他們都
    有參與其中，與他們有切身關係」等語（見原審九十六年十
    月廿五日審判筆錄第卅四、卅六頁）。
  (三)再者，被告丁○○、甲○○以及證人吳咸佐等人，復於警詢
    及偵查中證述其他被告下列各節，益徵被告乙○○、丁○○
    、甲○○、己○○及戊○○等人於原審審理中之任意性自白
    與事實相符：
  被告丁○○證述：「（現在被羈押中之丙○○、己○○、戊○○等三人是否知悉乙○○運輸販毒過程並積極參與？）丙○○的部分我比較不清楚，但己○○、戊○○二人都明知乙○○運輸、販毒過程而且參與過程中都有分到紅利，這點我
    可以確定」（見警一卷第一三八頁、偵四卷第19、65頁）；
    「（甲○○拿錢交給你交給乙○○的是何種錢？）是甲○○
    要投資乙○○到柬埔寨走私海洛因的」等語（見偵四卷第一
    一九頁）。
  證人吳咸佐證陳：「（他們販毒之主要成員為何人？所得之
    利益由何人負責分配？如何分配？）負責出國購買毒品的是
    乙○○、洪慶昌、沈育澧負責，在國內販毒的是何育柳，丁○○是運送毒品至各地，其他人我不知姓名」（見警一卷第
    一六四頁）；「…甲○○是嘉義的毒販…乙○○、甲○○出
    資…」（見偵七卷第廿六頁）；「（丁○○都是負責何工作
    ？）他沒有去過柬埔寨，他都留在國內負責匯款，毒品進來
    之後乙○○要送給各地的毒販都是由丁○○來送…（丁○○
    是否知乙○○從柬埔塞走私海洛因進來？）他知道，他都知
    道我們出國是要走私海洛因，且他也都有匯錢到柬埔寨給我
    們，且他也知道他幫乙○○送的是海洛因…己○○他應知情
    ，後來他有到苗栗勒戒所勒戒，他出所後我沒再乙○○在一
    起，所以後來他的情形我就不知道，而戊○○應明（”無”
    誤寫為”明”）共同出資，後來我知道乙○○有帶戊○○到
    柬埔寨去」等語（見偵七卷第廿八頁）。
  (四)除上述被告及證人之供述外，證人黃銘（鉅崴企業社負責
    人）亦於警詢及偵查中明確證述：被告乙○○於九十五年十
    月間前來伊所經營之「鉅威企業社」要求伊在中空水泥鑽頭
    二百卅二支之尾部鑽洞，嗣後並由被告戊○○陪同搬運前揭
    鑽頭；又於同年十一月間某日，委託伊購得公牙及母牙閉鎖
    之特製中空車床刀架三百二十支等情（見警一卷第一五一至
    一五三頁、偵一卷第二五三、二五四頁）；證人胡毓明、李
    明倫、高偉政（被冒名郵寄內藏海洛因包裹之人）等則於警
    詢及偵查中證稱：扣案之洋基快遞公司個案委託書並非伊等
    所簽署，伊等亦不認識被告乙○○等人等語（見警一卷第一
    四一、一四二頁；偵二卷第廿五頁；偵八卷第七、八、十頁
    ）；被告丙○○復於偵查中詳細證陳數度受被告乙○○之託
    前往快遞公司偽簽他人署押而領取包裹之過程（見偵三卷第
    十頁、偵二卷第一四三、一四四頁）；證人陳安仁（聯邦快
    遞公司員工）並於警詢中證明：聯邦快遞公司所承運，提貨
    單號碼：000000000000號運送之水泥鑽頭五箱
    ，經會同航空警察開驗後，確認其內有一五四支鑽頭內夾藏
    有海洛因等語（見警四卷第十七頁）。該等證人之供述，均
    足資佐證被告等人之自白與不利於其他被告之指述。
  (五)此外，並有附表八所示書證附卷可證（書證名稱、證明事項
    及附卷位置詳該附表所示），復有附表一、二、五及附表四
    編號五、六所示之物證或毒品扣案可佐。
  (六)被告己○○上訴意旨主張其為幫助裝海洛因而已，並無任何
    運輸行為，95年12月26日在高雄縣湖內鄉，被告己○○與戊○○駕車在超商路旁等候，係因乙○○說要換回該車，並無
    偽造私文書之犯意聯絡云云，惟查：被告己○○自承在金邊
    受洪慶昌之命分裝海洛因不諱，又有兌換美金，雖非與乙○○同機出國，但出國後仍會合，在旅館中裝海洛因，且於乙○○主導偽簽收件人姓名以領取海洛因時，駕車在一旁等候
    接應，均為運輸海洛因及偽造私文書之構成要件行為，非幫
    助可言，上訴為無理由。被告乙○○、丁○○、甲○○、己○○及戊○○等人前揭共同走私或販入海洛因之事證已臻明
    確，其等此部分犯行，均堪認定。
二、關於被告丁○○持有手槍及子彈之部分：
  (一)訊據被告丁○○於偵審中另陳述：伊並未將附表三所示第二
    號手槍及子彈交付予被告何慶興，該等槍彈嗣經伊丟棄在朴
    子溪內云云。綜合上述被告之供述，可知此部分之爭點，應
    為：(甲)被告丁○○曾否交付附表三所示槍彈予被告何慶興、
    (乙)如被告丁○○曾經交付槍彈予何慶興，則應進一步討論其
    所交付之子彈數目為何（並據以決定檢察官請求併案審理之
    部分得否併予審判）。
  (二)被告丁○○持有或寄藏附表三編號一、二及附表四編號一、
    二所示手槍及子彈之事實，業據被告、丁○○等人迭於警詢
    及偵審中坦白承認，並據被告乙○○、何慶興坦白承認，其
    中被告乙○○將上述槍彈交付被告丁○○後，復取回附表四
    編號一、二所示第一號手槍及子彈十二顆乙節，復經被告丁○○、乙○○相互證述無訛，互核相符。至於被告何慶興持
    有附表三所示槍彈部分，其自己之供詞核與證人陳盈妙、馬
    志男及何立言各別於警詢證述情節相符（見警六卷第九頁；
    嘉義縣警察局嘉縣警刑偵二字第０九六００號卷第五、六、
    十頁），均足採信。此外，並有該等槍彈扣案可佐。而被告
    乙○○遭逮捕時所查獲之槍彈（第一號手槍及子彈十二顆，
    附表四編號一、二），經送內政部警政署刑事警察局鑑定後
    ，認為第一號手槍係捷克CZ廠一００型口徑九mm制式半自動
    手槍（含彈匣一個，槍枝管制編號：0000000000
    號）；子彈十二顆經試射三顆後，亦認係九mm口徑之制式子
    彈，均具有殺傷力，復有內政部警政署刑事警察局九十六年
    四月十二日刑鑑字第０九六００四００九三號槍彈鑑定書在
    卷可按（見偵五卷第廿四至廿七頁）。又附表三編號一所示
    第二號手槍經送內政部警政署刑事警察局鑑定後，認係義大
    利BERETTA廠九二FS型口徑九mm制式半自動手槍（含彈匣一
    個，槍枝管制編號：0000000000號），可擊發同
    口徑制式子彈，認具殺傷力，有該局九十六年五月廿四日刑
    鑑字第０九六００五八五一號槍彈鑑定書在卷足憑（子彈鑑
    驗結果詳後所述，見偵四卷第一四二至一四五頁）。
  (三)被告丁○○曾否交付第二號手槍及子彈予被告何慶興部分：
  被告丁○○於九十六年四月九日警詢及同年月十日偵查中具
    結後供稱：被告乙○○於九十五年二月中旬時在嘉義縣番路
    鄉之嘉南第一景大樓租屋處有拿出一支美國制式貝瑞塔手槍
    （即第二號手槍）及子彈六顆交給我保管，嗣後我因乙○○
    被抓我失去經濟來源，拿到嘉義縣新港鄉古民村向一位叫何
    慶興的人質押借款新臺幣十三萬元等語（嗣後即供稱該把手
    槍及子彈已遭伊丟棄溪中，見警一卷第一三三頁、偵四卷第
    四七頁）。
  臺南縣警察局刑警大隊所屬司法警察（官）即依據被告丁○○前揭警詢之供述，而於同年月十日凌晨經被告何慶興之同
    意搜索嘉義縣新港鄉古民村五三號被告何慶興之住處，並扣
    得附表三編號一、二所示第二號手槍及子彈十三顆，有當日
    搜索扣押筆錄在卷可稽（見偵四卷第卅一至卅五頁）。
  被告乙○○復於偵查中具結後證述：我在路竹第一銀行叫丁○○去開保險箱拿海洛因毒品和九二貝瑞塔手槍一把（第二
    號手槍）和我被查獲的捷克製ＣＺ一００型手槍一枝（第一
    號手槍）和子彈，那二把槍我住在嘉義市○○路時我將那二
    把槍和子彈交給丁○○保管，後來我搬到嘉南第一景時我再
    拿走那把捷克型手槍和子彈等語（見偵三卷第一０六頁）；
    復於警詢中陳稱：第一號手槍拿回我自行保管之外，第二號
    手槍及子彈就一直交由他（丁○○）保管了，沒有其他用意
    …（經檢視扣自被告何慶興之手槍後）我交給丁○○的槍支
    是義大利制式貝瑞塔九二手槍沒錯，但當時我交給他的時候
    槍柄之護蓋是黑色的，不是現在我所看到的原木顏色的等語
    （見偵三卷第一三三、一三四頁）。
  已確定之同案被告何慶興則於九十六年四月十日甫經搜索後
    之警詢及嗣後偵查中結證稱：丁○○是在九十六年一月間某
    日凌晨約五時許先打電話給我之後，直接到我住處找我，一
    陣談天之後他向我表示他涉及一些刑案，要求我收留他在我
    住處住兩天，我答應他住下來之後，二天後他於臨走時自他
    隨身攜帶之包包中取出第二號手槍及子彈十四顆，要求我幫
    他暫時收藏並未言明何時取回，當天我和他兩人即開車到新
    港鄉中洋仔附近田間朝路邊號誌牌試射一發，我並將該彈頭
    取回紀念，伊當時籌到新臺幣十三萬五千元交付丁○○等語
    （見偵四卷第廿六、一二０頁、偵九卷第九頁）。至於該把
    手槍握把護木之顏色部分，被告何慶興則證陳：「原來的槍
    的槍身是黑鐵灰色的，槍把是黑色的，是我分次將它的槍身
    噴成亮黑色，槍把噴成木頭的顏色」等語（見偵四卷第一二
    二頁）。故被告何慶興承認在前，於原審審理時復辯稱該槍
    手把非噴漆所致，應非可採。被告丁○○於本院上訴主張其
    交付何慶興之槍非何慶興被查獲之槍，惟槍枝之來源、去處
    均經被告乙○○、何慶興供明，應係同一把槍，至槍柄顏色
    不符，經本院勘驗明確，應係何慶興事後改裝過，尚不足以
    推翻被告丁○○將槍交何慶興寄藏之認定。
  綜合上述事證，可以確定被告乙○○交付予被告丁○○之手
    槍與被告何慶興住處扣案之手槍，均為義大利BERETTA廠九
    二FS型口徑九mm制式半自動手槍，僅握把護木之顏色有異。
    且司法警察係依據被告丁○○之供述，順利在何慶興住處查
    獲該把型式完全相符之手槍。況被告何慶興復就握把顏色歧
    異之原因，提出合理之說明。從而，被告丁○○及何慶興於
    警詢及偵查中一致所為「丁○○曾經交付何慶興義大利BERE
    TTA廠九二FS型口徑九mm制式半自動手槍一枝及部分子彈」
    之供述，應屬可信。至於被告丁○○於司法警察嗣後查扣該
    把手槍及部分子彈後，翻異前詞改稱未曾交付被告何慶興槍
    彈云云，諒係擔心另涉犯販賣槍彈之重罪而為飾卸之詞，核
    無足取。故附表三編號一、二所示扣案之第二號手槍及第一
    次在被告何慶興住處查獲之十三顆子彈暨已發射所剩之一顆
    彈頭，均係被告丁○○質押交付予被告何慶興持有之事實，
    應堪認定。
  (四)被告丁○○共交付予被告何慶興之子彈數目部分：
  被告丁○○於警詢及偵查中，尚供承曾經交付槍彈予被告何
    慶興，證述其交付被告何慶興之子彈數目為六顆（見警一卷
    第一三三頁、偵四卷第四七頁），迨司法警察在被告何慶興
    住處扣得十三顆子彈及一顆彈頭之後，則否認曾經交付槍彈
    予被告何慶興。至於被告乙○○，則對於伊交付予被告丁○○保管之子彈數量陳稱：「忘記了」等語（見偵三卷第一三
    四頁)。同案被告何慶興則供述附表三所示歷次扣案之子彈
    及一顆彈頭均係被告丁○○所交付等語。矧被告丁○○嗣後
    拒絕供認曾經交付子彈予被告何慶興，可能之原因係避免遭
    受追訴販賣槍彈罪名，故該被告先前在員警搜索扣押子彈前
    所陳述之子彈數目，即非無刻意陳述與實情較少之數量以卸
    免部分罪責之可能。故尚難依據被告丁○○之供述，據以判
    斷其交付被告何慶興子彈之數量。
  同案被告何慶興先後在其住處、身上以及證人馬志男之機車
    內搜索扣案九十七顆完整子彈及一顆彈頭，該等子彈經送內
    政部警政署刑事警察局鑑定後，雖彈殼底部之批號或有不同
    ，但均確認係九mm口徑之制式子彈，分別有該局九十六年五
    月廿四日刑鑑字第０九六００五八五一號（偵四卷第一四二
    至一四五頁）、九十六年五月十八日刑鑑字第０九六００七
    一一二七號（偵十卷第廿二至廿四頁）、九十六年八月廿三
    日刑鑑字第０九六０一一二二五二號（臺灣嘉義地方法院檢
    察署九十六年度偵字第五四０四號卷第廿至廿二頁）、九十
    六年十一月十五日刑鑑字第０九六０一五八七六一號槍彈鑑
    定書（臺灣嘉義地方法院檢察署九六年度偵字第七九六七號
    卷第四六至四八頁）及九十六年十二月十九日刑鑑字第０九
    六０一七二００號函影本（原審九十六年度重訴字第廿三號
    卷第三八七頁）存卷可參。依該等子彈之型式相同而為觀察
    ，非無可能係被告丁○○一次交付予被告何慶興持有。
  被告丁○○交付何慶興之子彈數量，既可能僅有被告何慶興
    第一次遭警搜索扣案之十四顆（十三顆子彈及一顆彈頭），
    亦可能先後扣案之九十七顆子彈與一顆彈頭均係係被告丁○○所交付。依罪疑唯輕之採證法則，應依據被告何慶興之供
    述，認定附表三所示子彈外加一顆彈頭暨未扣得彈頭而已擊
    發之另二顆子彈（共一百顆）均係被告丁○○同時所交付，
    至於如此認定將導致必須同步認定被告乙○○、丁○○輾轉
    交付何慶興一百顆子彈，而稍不利於被告丁○○。但被告丁○○所涉違反槍砲彈藥刀械管制條例案件中，持有或寄藏子
    彈之罪名，因想像競合之關係，將為持有或寄藏制式手槍罪
    所吸收，故除可能因子彈數量較高影響些微量刑外，實質上
    罪責並無差異。若認定附表三所示子彈是被告何慶興分次自
    不同人士所取得，因非屬單一行為而持有，而成數罪關係，
    該被告就附表三編號二以外之子彈，將再次受到相同罪名之
    追訴與處罰，影響較鉅。整體權衡後，本院仍認為認定被告
    丁○○持有第二號手槍之同時，另交付一百顆子彈（其中一
    顆不具殺傷力）。
  (五)據此，被告丁○○此部分犯行之事證亦臻明確，可以認定。
三、關於被告丙○○共犯行使偽造私文書之部分：
  (一)被告丙○○於原審審理程序中，就被訴行使偽造私文書部分
    之犯行供述：伊幫乙○○領取四次包裹，去領包裹時之簽名
    是乙○○教伊的，「胡毓明」的部分伊就簽「胡」，「陳建
    誠」的部分，伊就簽「陳」，第一次伊不知道乙○○不是陳
    建誠，但第二次以後伊就知道乙○○不是胡毓明，伊去領包
    裹時有攜帶胡毓明的身份證，可以分辨乙○○與胡毓明之不
    同，伊承認四度代領包裹，但伊第一次伊真的不知道陳建誠
    不是「柱仔」即乙○○云云（見原審九十六年度重訴字第十
    二號卷二第二一九至二二○頁）。
  (二)被告丙○○供認四度受被告乙○○之託代領包裹之客觀事實
    ，核與被告即證人乙○○、丁○○、己○○及戊○○等人於
    警詢及偵訊時證述情節相符，並有附表一編號一、二、三、
    六、八之二、十二所示之物扣案可證，復有附表八編號二、
    四、六、八至十四、廿八、卅二、四一等書證附卷可證，此
    部分之客觀事實本無疑異，自堪認定。
  (三)被告丙○○於偵查中供承：最早一次領貨是在高雄，是乙○○拿地址給伊，伊坐計程車去領了一個四方形扁形盒子，乙○○打電話叫伊到岡山省道路邊會合，伊將那郵包交給他，
    他隔天拿新臺幣二萬元給伊，再隔天丁○○約伊在路竹省道
    邊交錢給伊，伊起初不知毒品，但第二次就懷疑等語（見偵
    二卷第一四三頁）；就此，證人即被告乙○○雖於偵查中證
    述：【第二次走私海洛因】是伊解禁後和洪慶昌、吳咸佐一
    起再過去柬埔寨，那次帶二萬多元美金去買海洛因，買約一
    千公克海洛因，那次將毒品夾藏在鍍金佛像內委由聯邦快遞
    公司運到高雄，是丙○○去接貨，伊給他新臺幣五萬元，【
    第三次走私海洛因】是伊和洪慶昌、沈育澧一起去柬埔寨，
    那次是拿二萬多元美金過去，買了約一千多公克海洛因，也
    是以鍍金佛像走私進來等語（見偵三卷第八十一頁）。惟被
    告乙○○等人【第二次走私海洛因】係冒用「李昇侔」名義
    託運，已如前述；反之，根據前揭被告丙○○與乙○○之供
    述，則均一致肯認被告丙○○曾冒用「陳建誠」名義領貨，
    可見被告丙○○第一次代被告乙○○領貨，係【第三次走私
    海洛因】，而非【第二次走私海洛因】甚明。
  (四)被告丙○○雖辯稱【第三次走私海洛因】伊不知被告乙○○
    並非陳建誠云云。惟查：
  被告丙○○於偵查中均坦承前三次被告乙○○事後均給伊新
    臺幣五萬元等語，已如前述；其於原審審理程序中亦供述：
    伊前後共領新臺幣十五萬元，只有九十五年十二月二十六日
    那次沒有到錢，伊與乙○○雖認識二、三年，但不曾與其相
    處，伊與乙○○之前是住同一棟大樓，伊因為去餐廳吃東西
    時與乙○○第一次講話，他問伊是否住在大樓那裡，並說伊
    生病不能從事粗重工作，日後如果他沒空，請伊代領包裹等
    語（見原審九十六年度重訴字第十二號卷二第二二一、二一
    六、二一七頁）。另證人乙○○於偵查中則結證：在數年前
    丙○○曾在伊開的錢莊借錢，後來伊知道他得癌症，伊就去
    請他幫忙領東西，伊有告訴他說是領一些不正當的東西，但
    伊未告訴他是海洛因等語（見偵三卷第十一頁）。苟被告乙○○未事先與被告丙○○談妥代領包裹之代價，被告乙○○
    顯無必要在被告丙○○第一次領取貨物後，給付被告丙○○
    「高額」代價新臺幣五萬元。又倘被告丙○○並非明知所領
    取物品涉及不法，被告乙○○亦無需許以每次新臺幣五萬元
    之重酬。可知被告乙○○所證述曾經告知被告丙○○係領取
    不正當東西一節屬實。
  被告丙○○既明知代被告乙○○所領取物品涉及不法情事，
    則冒用不知情人頭之名義領取，則在情理之中，否則被告乙○○自無重酬委請被告丙○○代領之必要。足見被告丙○○
    於【第三次走私海洛因】過程中首度代被告乙○○領取貨物
    時，即已知悉被告乙○○並非其所冒名之人陳建誠，其於簽
    收領據上簽署「陳」而具領貨物，自係偽造及行使偽造私文
    書甚明，其辯稱當時不知有冒名領取包裹情事，核屬卸責之
    詞，委無足取。
  (五)綜上各節，被告丙○○於被告乙○○等人【第三至六次走私
    海洛因】犯行中，以行使偽造私文書方式領取貨物之事證亦
    臻明確，同堪認定。
四、論罪：
  (一)核被告丁○○受乙○○之託代為保管第一號克製手槍、子
    彈十二顆及附表三所示貝瑞塔手槍、子彈部（除編號四之
    外）分，則係犯槍砲彈藥刀械管制條例第七條第四項之未經
    許可寄藏制式手槍罪及同條例第十二條第四項之未經許可寄
    藏子彈罪，其受寄代藏槍、彈後之持有行為，為寄藏行為之
    當然結果，不另論持有罪名。其係以一個寄藏行為同時管領
    上述槍彈而觸犯上述二罪，均為想像競合犯，應依刑法第五
    十五條之規定，從一重依寄藏制式手槍罪處斷。被告丁○○
    所持有或寄藏之具有殺傷力子彈其中八十六顆部分（即逾原
    起訴之廿五顆子彈部分）；雖均未經起訴，然均與其等被訴
    原持有子彈之犯行，存有想像競合之裁判上一罪關係，為原
    起訴效力所及，本院自應併予審理。
  (二)按海洛因屬毒品危害防制條例第二條第二項第一款規定之第
    一級毒品，非經許可，不得無故販賣、運輸；且係行政院發
    布之「懲治走私條例公告管制物品項目及其數額」甲項第四
    款所列之管制進出口物品。而私運管制進口之毒品入台，係
    一行為而觸犯運輸毒品及私運管制物品進口二罪名，屬想像
    競合犯之裁判一罪，應從較重之運輸毒品罪處斷。又：(甲)被
    告乙○○委請不詳成年人冒以「高偉政」、「李昇侔」、「
    胡毓明」、「陳建誠」等人名義在國外寄送內藏海洛因之包
    裹部分，犯罪地非屬吾國領域之內，復非刑法第五條所定領
    域外犯罪亦應追訴處罰之罪，應不為罪；(乙)再被告等人偽造
    印章、印文或署押，均為偽造私文書之階段行為；且偽造私
    文書之低度行為，復為行使之高度行為所吸收，均不另論罪
    ；(丙)被告乙○○等人委請不知情之聯邦快遞公司及洋基快遞
    公司所屬人員代為運輸海洛因之部分，均為間接正犯等情，
    均合先敘明，不再贅述。是以：
  被告乙○○、丁○○二人就【第一次走私海洛因】之所為，
    乃以一行為同時觸犯懲治走私條例第二條第一項之私運管制
    物品罪（以下簡稱私運管制物品罪）及毒品危害防制條例第
    四條第一項之運輸第一級毒品罪（以下簡稱運輸第一級毒品
    罪），有想像競合犯關係，應從重依運輸第一級毒品罪處斷
    。其等委請不詳成年人冒以「高偉政」名義後提領包裹之部
    分，則係犯刑法第二百十六條、第二百十條之行使偽造私文
    書罪（被告乙○○此部分因未上訴而確定）。其等所應論科
    之上述二罪，犯意各別、罪質各異，行為互殊，犯罪構成要
    件不同，應分論併罰。其等二人與案外人洪慶昌、吳咸佐及
    不詳姓名冒以「高偉政」名義領取包裹之成年人，均有犯意
    之聯絡及行為之分擔，俱為共同正犯。
  (甲)被告乙○○、丁○○二人就【第二次走私海洛因】之所為
    ，因運輸毒品後進而販售予被告甲○○，其等運輸行為應為
    販賣行為所吸收，故其等則係以一行為同時觸犯私運管制物
    品及販賣第一級毒品罪，有想像競合犯關係，應從重依販賣
    第一級毒品罪處斷。其等委請不詳成年人冒以「李昇侔」名
    義提領包裹之部分，則係犯刑法第二百十六條、第二百十條
    之行使偽造私文書罪（被告乙○○此部分因未上訴而確定）
    。被告乙○○等共犯委由不知情之刻印業者盜刻「胡毓明」
    之印章，是為間接正犯。被告乙○○、丁○○等所應論科之
    二罪，犯意各別、罪質各異，行為互殊，犯罪構成要件不同
    ，應分論併罰。被告乙○○、丁○○二人就運輸毒品（含行
    使偽造私文書、私運管制物品）部分，與案外人洪慶昌、吳
    咸佐及不詳姓名冒以「李昇侔」名義領取包裹之人與「何伯
    霖」之不詳成年男子，均有犯意之聯絡及行為之分擔，俱為
    共同正犯。(乙)被告甲○○就此部分之所為，則係犯毒品危害
    防制條例第四條第一項之販賣（販入）第一級毒品罪。(丙)公
    訴意旨認為被告乙○○、丁○○此部分係犯運輸第一級毒品
    罪之部分，尚有未合，起訴法條應予變更。(丁)起訴意旨又認
    被告甲○○此部分係犯私運管制物品及運輸第一級毒品罪，
    亦有未洽，其被訴私運管制物罪部分，應不另為無罪之諭知
    ，至於被訴運輸第一級毒品部分，起訴法條應予變更。
  被告乙○○就【第三次走私海洛因】之所為，亦係以一行為
    同時觸犯私運管制物品及運輸第一級毒品罪，有想像競合犯
    關係，應從重依運輸第一級毒品罪處斷。其委請不知走私海
    洛因內情之丙○○冒以「陳建誠」名義提領包裹之部分，被
    告乙○○及丙○○均係犯刑法第二百十六條、第二百十條之
    行使偽造私文書罪（被告乙○○此部分因未上訴而確定）。
    被告乙○○所犯前開二罪，犯意各別、罪質各異，行為互殊
    ，犯罪構成要件不同，應分論併罰。被告乙○○就運輸毒品
    （含私運管制物品）部分，與被告甲○○、案外人洪慶昌、
    沈育澧；該等三人就行使偽造私文書之部分，與被告丙○○
    之間，均有犯意之聯絡及行為之分擔，俱為共同正犯。
  被告乙○○、丁○○、己○○就【第四次走私海洛因】之所
    為，亦係以一行為同時觸犯私運管制物品及運輸第一級毒品
    罪，有想像競合犯關係，應從重依運輸第一級毒品罪處斷。
    其委請不知走私海洛因內情之丙○○冒以「胡毓明」名義提
    領包裹之部分，其等三人及丙○○均係犯刑法第二百十六條
    、第二百十條之行使偽造私文書罪。被告乙○○、丁○○、
    己○○所犯前開二罪，犯意各別、罪質各異，行為互殊，犯
    罪構成要件不同，應分論併罰。被告乙○○、丁○○、己○○就運輸毒品（含私運管制物品）部分，與案外人洪慶昌、
    沈育澧之間；該等五人就行使偽造私文書之部分，與被告丙○○之間，均有犯意之聯絡及行為之分擔，俱為共同正犯。
  被告乙○○、丁○○、甲○○、己○○、戊○○就【第五次
    走私海洛因】之所為，亦係以一行為同時觸犯私運管制物品
    毒品海洛因及運輸第一級毒品罪，有想像競合犯關係，應從
    重依運輸第一級毒品罪處斷。其委請不知走私海洛因內情之
    丙○○冒以「胡毓明」名義提領包裹之部分，前開五人及被
    告丙○○均係犯刑法第二百十六條、第二百十條之行使偽造
    私文書罪（被告乙○○此部分因未上訴而確定）。被告乙○○、丁○○、甲○○、己○○、戊○○所犯前開二罪，犯意
    各別、罪質各異，行為互殊，犯罪構成要件不同，應分論併
    罰。被告乙○○、丁○○、甲○○、己○○、戊○○就運輸
    毒品（含走私管制物品）部分，與案外人洪慶昌、沈育澧；
    該等七人就行使偽造私文書之部分，與被告丙○○之間，均
    有犯意之聯絡及行為之分擔，俱為共同正犯。
  被告乙○○、丁○○、己○○、戊○○就【第六次走私海洛
    因】之所為，因走私之海洛因於進入本國海關前即遭偵查機
    關截獲，故私運管制物品部分尚屬未遂。又按所謂「運輸」
    ，係指本於運輸意思而搬運輸送而言，倘其有此意圖者，一
    有搬運輸送之行為犯罪即已成立，並非以運抵目的地為完成
    犯罪之要件。換言之，區別該罪既遂、未遂之依據，應以已
    否起運為準，既已起運，構成該罪之輸送行為即已完成，不
    以達到目的地為既遂條件（最高法院九十六年度臺上字第七
    一四一號判決足資參照）。核其等所為，亦係以一行為同時
    觸犯私運管制物品未遂罪及運輸第一級毒品（既遂）罪，有
    想像競合犯關係，應從重依運輸第一級毒品罪處斷。其委請
    不知走私海洛因內情之丙○○冒以「胡毓明」名義提領包裹
    之部分，上開四位被告及被告丙○○均係犯刑法第二百十六
    條、第二百十條之行使偽造私文書罪（被告乙○○此部分因
    未上訴而確定）。被告乙○○、丁○○、己○○、戊○○所
    犯前開二罪，犯意各別、罪質各異，行為互殊，犯罪構成要
    件不同，應分論併罰。被告乙○○、丁○○、己○○、戊○○就運輸毒品（含私運管制物品未遂）部分，與案外人洪慶
    昌、沈育澧；該等六人就行使偽造私文書之部分，與被告丙○○之間，均有犯意之聯絡及行為之分擔，俱為共同正犯。
  (三)被告乙○○、丁○○、甲○○、己○○、戊○○及丙○○所
    犯上開列述之各罪間，無論部分犯行罪名是否相同，均係基
    於不同之犯意而各別為之，部分罪名之犯罪構成要件亦不相
    同，均應分論併罰。
五、原審認為乙○○、丁○○、甲○○就第二次走私毒品行為，
    應依吸收關係論以一個販賣毒品罪。認被告乙○○、丁○○
    於【第二次走私海洛因】之後，進而將部分海洛因販賣予被
    告甲○○，其等原犯之運輸第一級毒品罪，應為嗣後之販賣
    第一級毒品罪所吸收，而不另論罪等語。經查：
  (1)被告丁○○及證人吳咸佐二人，於警詢及偵查中均證述被告
    甲○○曾經出資，並未詳述出資次數、時間與金額。
    而被告乙○○於警詢及偵查中，提及被告甲○○涉案情形，
    均如前述，即：伊走私分得之海洛因，多出售予被告甲○○
    ，但甲○○亦曾出資等語（見偵三卷第卅八、四六頁等）。
    及出資一次，是九十五年十一月底那次，他出資新臺幣（下
    同）六十萬元，他後分到五臺兩的海洛因等語（見偵三卷第
    卅八頁）；後又改稱：他有投資二次時間在九十五年十月初
    和十一月初共二次，每次都投資六十萬元等語（同上卷第一
    四七頁）。惟乙○○明確證稱95年9月間甲○○出資六十萬
    元，該次似係出資共同運輸。
  (2)然被告乙○○於審理時，以證人之身分具結後證述略稱：我
    之前曾經向甲○○借錢，後來分二次用海洛因給他抵債。但
    甲○○最後一次給我六十萬元，是用來合資的。我於檢察官
    偵訊時提及甲○○投資二次，意思就是我之前說的那二次六
    十萬元。第一次是他先借我錢，後來我用四兩半海洛因抵債
    ，第二次是他出六十萬元合資，但是還沒有分到東西，他就
    被抓了，不過我給過他女朋友一臺兩等語（見原審九十六年
    十月廿五日審判筆錄第十六、十八頁），與其先前之陳述不
    同，應非可採。證人吳咸佐雖證稱：95年9月13日那次（第
    二次走私）甲○○投資六十萬元。」，「（第二次走私）乙○○有給甲○○一塊350公克的海洛因。」（見偵卷十第
    27-28頁）, 惟因時間不符，尚難認第二次即係出資。從而
    此部分之事實，被告甲○○即非觸犯毒品危害防治條例第四
    條第一項之運輸毒品罪，而係犯同條項之販賣（販入）第一
    級毒品罪，被告乙○○及丁○○亦係犯同條項之販賣（販入
    ）第一級毒品罪，並變更起訴法條。
六、不另為無罪諭知之部分：
  (一)公訴意旨並認：
  被告甲○○關於第二次走私海洛因之部分，另犯懲治走私條
    例第二條第一項之私運管制物品罪。
  被告乙○○就【第一、三次走私海洛因】行為；被告丁○○
    就【第一次走私海洛因】行為；被告甲○○就【第二次走私
    海洛因】行為，於走私進口海洛因進入臺灣地區之後，尚有
    將該等海洛因賣予何育柳、甲○○等不特定人之行為（但並
    未認為該等被告另犯販賣第一級毒品罪）。
  (二)本院之判斷：
   被告甲○○依上述理由，既經認定未共同出資參與【第二
     次走私海洛因】行為，而係於被告乙○○走私成功後以既
     有之六十萬元債權向乙○○價購海洛因，自難認為係被告
     乙○○走私行為之共同正犯，如此該部分即無從認定被告
     甲○○涉犯私運管制物品罪。又公訴意旨應係認為被告甲○○此部分被訴私運管制物品犯行，與同一行為另被起訴
     之運輸第一級毒品罪，有想像競合之裁判上一罪關係，爰
     不另為無罪判決之諭知。
  按犯罪事實之認定，應憑真實之證據，倘證據是否真實尚欠
    明顯，自難以擬制推測之方法，為其判斷之基礎；又有罪之
    判決書，須將認定之犯罪事實詳記於事實欄，然後於理由內
    逐一說明其憑以認定之證據，使事實與理由兩相一致，方為
    合法，此為證據裁判主義及嚴格證明主義之必然要求。又法
    院認定販賣（販出）第一級毒品之事實，依毒品危害防制條
    例第十九條第一項之規定，必須沒收犯罪所得之財物，如全
    部或一部不能沒收時，應追徵其價額或以其財產抵償之。是
    以販賣毒品時間、地點、次數以及每次數量暨價金若干，均
    係事實審法院所應明確認定之事實。苟無從依憑已經調查所
    得之證據而為認定，即難認為此等販賣事實已獲嚴格之證明
    ，最高法院五三年臺上字第六五六號判例；九十年度臺上字
    第七九九六號、八十年度臺上字第六五四八號判決意旨均足
    參照。
  本件依經驗法則而為推測，被告乙○○等人走私海洛因進入
    臺灣地區之目的，除極少部分供己施用外，無非係為販賣圖
    利。而被告乙○○、丁○○及證人吳咸佐等人，亦於警詢及
    偵查中先後證述確曾將部分走私進口之海洛因，販賣予被告
    甲○○及案外人何育柳等人，然該三人供述此等販賣情節時
    ，就必須明確認定之販賣毒品時間、地點、次數以及每次數
    量暨價金若干，除【第二次走私海洛因】後販賣六十萬元予
    被告甲○○之部分外，均無法具體陳述，致該等必須明確認
    定之情節，欠缺具體事證資為認定之基礎。
  揆諸上述最高法院判例以及判決意旨之說明，自難遽以經驗
    法則之推測以及欠缺明確之概略供述，認定被告乙○○、丁○○、甲○○等人，另有將走私進口之海洛因販賣予何育柳
    、甲○○等不特定人之行為。又公訴意旨亦應認為此部分之
    被訴販賣行為，與經論罪科刑之運輸行為，有階段行為之吸
    收關係，為實質上一罪，故亦不另諭知無罪之判決。
七、本判決事實與公訴事實不同（但不影響罪名之成立與種類）
    部分：
  (一)起訴書犯罪事實另記載被告乙○○於完成【第四、五次走私
    海洛因】行為之後，分別逐次給付被告己○○、戊○○各三
    十萬元紅利。
  (二)認定之事實與理由：
  【第四次走私海洛因】行為，本院認定被告戊○○並未參與
    犯罪（詳被告戊○○無罪部分之理由），故被告戊○○就該
    次走私海洛因行為是否領受三十萬元，已無影響有罪部分之
    事實認定。
  檢察官此部分之事實，主要乃依據被告乙○○於偵查階段所
    為之供述而為認定。然查：
  (1)被告乙○○雖於九十六年三月十六日警詢中證稱：「（販毒
    所得如何朋分？）有出資的人就比照持分來折紅利，他單純
    幫忙工作的（如己○○、戊○○、吳咸佐）就只分到紅利，
    一次約二十至三十萬元不等之紅利‧‧‧等語」（見警一卷
    第十九頁）；但其於同年三月廿六日偵查中則結證略陳：「
    （你有無另外再分紅利給他們？）我共給他們各三十萬元左
    右，錢先放在我那裡，他們缺錢時再向我五萬或十萬拿」等
    語（見偵三卷第卅九頁）。是被告乙○○於警詢中似陳述「
    每次走私海洛因成功後，均交付被告己○○及戊○○各二十
    至三十萬元不等之『紅利』」；其於偵查中之所陳，又似指
    稱「總共給付被告己○○、戊○○約三十萬元，且係每次五
    萬、十萬不等而分次交付」。是被告乙○○此部分之供述，
    亦有前後反覆之瑕疵可指。
  (2)被告乙○○於審理時，到庭以證人之身分證稱：「（九十五
    年十一月一日那次，你有無給戊○○三十萬元的紅利？）時
    間我不確定，前後我有給他總共三十萬元…（依上開陳述，
    你為何會在該次給較多的錢給戊○○？）如果我有賺錢，我
    都會拿錢給戊○○、己○○和丁○○…（三十萬元的代價為
    何？）就是平常生活費用，有一次給他比較多，前後陸續給
    他共約三十萬元…（如果戊○○沒有參與，你就不會拿三十
    萬元獎金給他？）不是如此，我如果有賺錢，我就會拿錢給
    他們…（你給戊○○、己○○陸續各三十萬元，是否有收買
    他們，避免他們洩漏出去的意思？）我不會懷疑他們出賣我
    ，是因為他們在那邊幫忙，我有賺錢，就會給他們」等語（
    見原審九十六年十月廿五日審判筆錄第三十、卅一、卅三、
    卅七頁），則再次明確陳述伊交付予被告己○○、戊○○所
    謂之三十萬元，乃數次零星交付之總金額，並非在每次走私
    海洛因進口臺灣後各給付三十萬元。
  (3)被告乙○○於警詢及偵查中，關於被告己○○、戊○○有無
    獲得紅利一節，初時陳述每次、每人各獲利二十至三十萬元
    ；繼而供稱各獲分次交付之三十萬元總金額。嗣於審理時，
    經詳細詰問給付之方式、目的、逐次金額與總金額後，所為
    之陳述應較為接近客觀事實而較為可信。從而該等金額，雖
    仍屬酬庸、酬謝甚至勞務對價性質，但究非屬分配犯罪所得
    後之紅利，蓋被告己○○、戊○○二人並未出資，尚無自走
    私獲利中獲取一定比例利潤之權利。據此，本件應認定被告
    己○○、戊○○各僅分次收受共約三十萬元總金額之事實。
八、科刑：
  (一)被告乙○○、甲○○各有如本判決事實一所示之犯罪科刑及
    執行紀錄，有臺灣高等法院被告全國前案紀錄表及法務部刑
    案資料查註紀錄表在卷可查，其等所犯各罪，均係於執行完
    畢，五年以內故意再犯本件有期徒刑以上各罪，均為累犯，
    除所犯為毒品危害防制條例第四條第一項之運輸或販賣第一
    級毒品罪之法定本刑為死刑、無期徒刑不得加重外，所犯其
    餘各罪皆應依刑法第四十七條第一項之規定各別加重其刑。
  (二)被告乙○○、甲○○為一己私利運輸毒品海洛因入境，助長
    國內毒品氾濫，嚴重危害國人身體健康及社會治安，其中被
    告乙○○主導參與之犯行，共約使附表六所示總重約十五公
    斤之海洛因進入臺灣地區，對於國人身心戕害至深且鉅，可
    謂惡性重大。但被告乙○○等人在九十五年十二月廿六日即
    被告己○○、戊○○、丙○○遭警逮捕之前，偵查機關雖依
    據證人吳咸佐之供述以及通訊監察之結果，略知被告乙○○
    等已多次走私海洛因進口得逞。但本件除【第六次走私海洛
    因】事實外，實多依賴被告乙○○之自白及證詞，始得追訴
    另五次走私海洛因之犯行以及其他被告之罪責，並得以據此
    確認未到案共犯洪慶昌、沈育澧涉案情形。質言之，被告乙○○供述【第一至五次走私海洛因】之情節雖因偵查機關已
    掌握部分情資、供述、提單、出入境與搭機資料及監聽錄音
    而非屬自首，但因偵查機關始終未能查獲海洛因而無從鑑定
    成份確認為第一級毒品，若無被告乙○○深切悔悟及充份配
    合，此部分（第一至五次走私行為）犯行雖未必絕對無法追
    訴，但勢必纏訟甚久，耗費司法資源，個案正義終難獲得彰
    顯。是被告乙○○前揭自白，對於悔改意思之體現以及事實
    釐清之貢獻，等同自首。其次，依原審所認定之犯罪事實，
    被告乙○○係負責實施遭司法機關查獲之風險最高之行為，
    案外人洪慶昌則分攤風險較小之「與國外毒品來源接洽購買
    」行為分工。顯見案外人洪慶昌係扮演較為優越之主導或指
    示角色，故被告乙○○指證其為主要出資者，要屬可信。而
    案外人洪慶昌與被告乙○○係共同出資購買毒品以之進口臺
    灣，故洪慶昌即非被告乙○○之「毒品來源」，從而被告乙○○雖指證洪慶昌為主要出資者，仍無從依毒品危害防制條
    例第十七條之規定邀得減刑之寬典。再者，被告丁○○、甲○○、己○○及戊○○等人，於起訴後終能坦承犯行，亦係
    因被告乙○○於審理時所為之確切指證而俯首認罪，據上所
    述，被告乙○○之自白及證言，對於本國治案之貢獻程度並
    不亞於自首及毒品危害防制條例第十七條之指證來源行為，
    其已依其自白充分證明悔悟之情，就第一次至第五次運輸海
    洛因犯行，足認顯可憫恕。且被告乙○○所犯第一次至第五
    次運輸或販賣第一級毒品罪，若依檢察官具體求刑而量處最
    輕本刑即無期徒刑，猶嫌過重，爰依刑法第五十九條之規定
    ，就被告乙○○所犯就第一次至第五次運輸及販賣第一級毒
    品罪酌量減輕其刑。至所犯第六次運輸海洛因犯行，因所運
    重量達5120.46公克、5587.19公克（鑑定書見偵一卷第255
    頁，原審卷第144頁），犯行重大，影響國內治安及社會風
    氣甚鉅，如不嚴懲，無以儆來茲，爰不依刑法第59條減輕其
    刑。
  (三)被告乙○○於本案走私並販賣海洛因行為之全體被告中（不
    包括案外人洪慶昌），既係居於主導之地位，若僅就該被告
    依刑法第五十九條酌減其刑，即屬失衡。況其他被告終亦供
    承犯行，已見悔意，為謀個案正義，應認被告丁○○、甲○○、己○○及戊○○如量處毒品危害防制條例第四條第一項
    之最輕度刑即無期徒刑，均屬過重，爰就該等被告所涉運輸
    及販賣第一級毒品罪部分，併依同法第五十九條酌減其刑。
九、撤銷部分：原審就乙○○第六次運輸毒品部分予以論罪科刑
    ，固非無見，惟查：
    (一)檢察官僅起訴甲○○參與第二、五次，原審將第四、六次
      併為甲○○無罪諭知，為訴外裁判。檢察官上訴意旨指摘
      此部分不當為有理由，原判決此部分應予撤銷，惟毋須另
      行判決。
    (二)原審對被告乙○○第六次運輸海洛因犯行仍依刑法第五十
      九條之規定，減輕其刑，尚有不當。公訴人上訴意旨，就
      乙○○部分指摘原判決量刑過輕，就第六次部分為有理由
      ，應由本院將原判決此部分撤銷改判，爰審酌上情，並參
      酌被告乙○○運輸毒品入臺，歷次運輸毒品之總數量甚高
      ，戕害他人之身心，危害非輕；被告乙○○居於主導之地
      位且涉案情節最深及被告之犯罪動機、目的、手段、造成
      社會整體侵害程度暨自白犯行之犯罪後態度等一切情狀，
      量處無期徒刑，並依法宣告禠奪公權終身。並與後述上訴
      駁回部分，定其應執行刑為無期徒刑，禠奪公權終身。
十、沒收：
  (一)本判決關於應沒收或沒收銷燬之物、沒收（或沒收銷燬）之
    理由以及法律上之依據，均詳附表一至七所示（未記載各附
    表之編號者，即為該附表所示全部編號中在「應沒收項目」
    欄記載全部沒收或沒收部分署押、印文之部分）。至於不宣
    告沒收之扣押物，理由亦詳附表一至四所示。
  (二)各別被告依其經本判決論罪科刑之犯罪事實，於各該被告所
    處主文項下宣告沒收或沒收銷燬。
  (三)附表七所示署押，雖所附之文書資料未據扣案，但並無事證
    顯示已經滅失而不存在，故仍應予以沒收。
  (四)毒品危害防制條例第十九條第一項係規定沒收因犯罪（製造
    、販賣或運輸毒品）所得之財物，並不及於因犯罪所得之利
    益。故被告乙○○、丁○○於【第二次走私海洛因】行為後
    將部分海洛因販賣予被告甲○○，既係以原有債務而為抵銷
    ，則被告乙○○、丁○○因此而可獲得「抵銷所積欠之六十
    萬元債務」之財產上利益，並未因此而得有財物，自不在該
    條項規定應沒收之列，該等六十萬元亦不應予以沒收（最高
    法院八十九年度臺上字第一二四四號判決參照）。
  (五)又毒品危害防制條例第十九條第一項所定「供犯罪所用或因
    犯罪所得之物」，係指犯第四條至第九條、第十二條、第十
    三條或第十四條第一項、第二項之罪所用或所得之物，不包
    括毒品本身在內（參照最高法院九十五年度臺上字第九一一
    號判決意旨），故第一級毒品應以同條例第十八條第一項前
    段作為沒收之依據。再該條例第十八條第一項前段所規定查
    獲之毒品，不問屬於犯人與否，均沒收銷燬之，此所稱「查
    獲」之毒品，係指有罪判決書於事實欄內，已經認定為被告
    有罪事實之毒品，即足當之，不以經當場搜索扣押者為必要
    ，倘未能證明業已滅失，即應依上揭特別規定，諭知沒收銷
    燬，最高法院九十三年度臺上字第五０八八號判決闡述甚明
    。是附表六所示之毒品，雖均未據扣案，但既未能證明業已
    滅失，仍應依毒品危害防制條例第十八條第一項前段宣告沒
    收銷燬。
  (六)附表一編號九、十、廿一；附表二編號一、二、四及附表五
    編號三、四所示之物，雖為被告乙○○等所有，供其等犯罪
    所用之財物，但該等物品既已扣案，即無併諭知如一部或全
    部不能沒收時，追徵價額或以財產抵償之必要，併予敘明。
十一、駁回部分：原審就乙○○第一至五次運輸海洛因、丁○○
      、甲○○、己○○、戊○○、丙○○部分，因予適用毒品
      危害防制條例第四條第一項、第十八條第一項前段、第十
      九條第一項，懲治走私條例第二條第一項、第二項，槍砲
      彈藥刀械管制條例第七條第四項、第十二條第四項，刑法
      第二十八條、第二百十六條、第二百十條、第四十七條第
      一項、第五十五條、第五十九條、第五十一條第五款、第
      四十二條第三項前段、第二百十九條、第三十八條第一項
      第一款、第二款，刑法施行法第一條之一第一項、第二項
      前段，中華民國九十六年罪犯減刑條例第二條第一項第三
      款、第七條、第十一條第一項，並審酌個別被告之犯罪動
      機、目的、手段、造成社會整體侵害程度暨自白犯行之時
      間所獲知之犯罪後態度等一切情狀，各量處如附表甲所示
      之刑。併就：(甲)被告丁○○所涉寄藏手槍罪所宣告之罰金
      刑部分，諭知易服勞役之折算標準；(乙)被告丁○○、甲○○、己○○、戊○○及丙○○所涉行使偽造私文書部分，
      依中華民國九十六年罪犯減刑條例第二條第一項第三款之
      規定減刑後，就被告乙○○、丁○○、甲○○、己○○、
      戊○○及丙○○部分，定其等應執行之刑。附表一至七所
      示（未記載各附表之編號者，即為該附表所示全部編號中
      在「應沒收項目」欄記載全部沒收或沒收部分署押、印文
      之部分）之物沒收。本院核其認事用法俱無不合，量刑亦
      稱妥適，檢察官上訴意旨，指摘原判決就被告乙○○及甲○○部分量刑太輕，被告等上訴意旨否認犯罪，空言指摘
      原判決不當，均無可取，為無理由，均應予駁回。
丙、無罪部分：
一、公訴意旨另認：被告丁○○亦參與【第三次走私海洛因】之
    犯行而為該次走私行為之共同正犯。
二、按犯罪事實應依證據認定之，無證據不得認定犯罪事實；又
    不能證明被告犯罪者，應諭知無罪之判決，刑事訴訟法第一
    百五十四條第二項、第三百零一條第一項分別定有明文。次
    按訴訟上證明之證據資料，須於通常一般之人均不致有所懷
    疑，而得確信其為真實之程度者，始得據為有罪之認定，倘
    其證明尚未達到此一程度，而有合理之懷疑存在，根據「罪
    證有疑，利於被告」之證據法則，即無從為被告有罪之確信
    ，法院即應為無罪之判決，最高法院七十六年臺上字第四九
    八六號判例意旨可資參照。
三、經查：
  (一)被告丁○○就此部分被訴之事實雖為認罪之陳述，惟按被告
    或共犯之自白，不得作為有罪判決之唯一證據，仍應調查其
    他必要之證據，以察其是否與事實相符，刑事訴訟法第一百
    五十六條第二項定有明文。故其自白，仍應有補強證據，始
    得為被告丁○○有罪之認定。
  (二)本案就個別被告涉案情節及參與程度知悉最深之人，要屬被
    告即證人乙○○，該被告於警詢及偵查中就被告丁○○參與
    情形，並未具體詳述該被告曾經參與何次之走私海洛因行為
    ，僅僅泛稱：「（丁○○在你們之中是做何工作？）幫我送
    毒品給我販賣毒品之對象兼負責收錢工作」（見警一卷第十
    四頁）、「（丁○○都負責何事？）他在公司負責打掃及跑
    腿和匯錢和有送海洛因給甲○○、黃郁珊‧‧‧」等語（見
    偵三卷第一九六頁）。尚難依憑其證言具體明確認定被告丁○○參與之犯罪事實。
  (三)至於被告乙○○、丁○○以外之其他同案被告或證人吳咸佐
    ，就被告丁○○之參與情形，除證人吳咸佐只能粗略證稱：
    「丁○○是運送毒品至各地‧‧‧租屋處藏放保管毒品及分
    裝毒品」等語（見警一卷第一六四頁），而與被告乙○○就
    此部分證述內容大致相符外，其餘同案被告則僅能就曾經與
    被告丁○○有所互動之過程而為證述，同未確實提及被告丁○○是否參與【第三次走私海洛因】犯行。
  (四)本件被告丁○○並非走私海洛因之參與出資者，而係依被告
    乙○○之指示處理較為外圍之事務，是為本判決已經認定之
    事實。而遍查被告丁○○以外之其他被告與證人之供述，既
    均無法明確證實被告丁○○確有參與【第三次走私海洛因】
    行為，且依扣案物證及卷附書證亦查無被告丁○○參與此部
    分之犯罪證據，應認被告丁○○此部分之自白，查無證據可
    資補強而得認為與事實相符，依據前述刑事訴訟法第一百五
    十六條第二項之規定，自難為有罪之認定。
四、原審此部分以被告丁○○犯罪不能證明，而為無罪之諭知，
    本院復查無積極證據足資證明被告丁○○此部分之犯行，原
    判決為無罪之諭知核無不合，檢察官上訴意旨指摘此部分判
    決不當，為無理由，應予駁回。
據上論斷，應依刑事訴訟法第368條、第369條第1項前段、第364
條、第299條第1項前段、毒品危害防制條例第4條第1項、第18條
第1項前段、第19條第1項，懲治走私條例第2條第1項、第2項，
刑法第11條前段、第28條、第47條第1項、第55條、第51條第4款
，判決如主文。
本案經檢察官趙中岳到庭執行職務。
中    華    民    國    97    年    10    月    14    日
                  刑事第五庭    審判長法  官  楊明章
                                      法  官  顏基典
                                      法  官  楊子莊
以上正本證明與原本無異。
如不服本判決，應於收受本判決後十日內向本院提出上訴書狀。
其未敘述上訴理由者並得於提起上訴後十日內向本院補提理由書
狀（均須按他造當事人之人數附繕本）「切勿逕送上級法院」。
                                      書記官  王全龍
中    華    民    國    97    年    10    月    15    日
附錄本案論罪科刑法條全文：
毒品危害防制條例第四條第一項
製造、運輸、販賣第一級毒品者，處死刑或無期徒刑；處無期徒
刑者，得併科新臺幣1千萬元以下罰金。
懲治走私條例第二條
私運管制物品進口、出口逾公告數額者，處7年以下有期徒刑，
得併科新臺幣3百萬元以下罰金。
前項之未遂犯罰之。
第1項所稱管制物品及其數額，由行政院公告之。
槍砲彈藥刀械管制條例第七條第四項
未經許可，持有、寄藏或意圖販賣而陳列第1項所列槍砲、彈藥
者，處5年以上有期徒刑，併科新臺幣1千萬元以下罰金。
中華民國刑法第二百十六條
行使第210條至第215條之文書者，依偽造、變造文書或登載不實
事項或使登載不實事項之規定處斷。
中華民國刑法第二百十條
偽造、變造私文書，足以生損害於公眾或他人者，處5年以下有
期徒刑。
中華民國刑法第三百二十條第一項
意圖為自己或第三人不法之所有，而竊取他人之動產者，為竊盜
罪，處5年以下有期徒刑、拘役或5百元以下罰金。
中華民國刑法第三百二十一條第一項第三款
犯竊盜罪而有下列情形之一者，處6月以上、5年以下有期徒刑：
三、攜帶兇器而犯之者。
附表甲（各被告經論罪科刑之主文）：
┌───┬─────────┬──────────┬───────────┐
│姓名  │主文諭知之罪名    │主刑                │從刑                  │
├───┼─────────┼──────────┼───────────┤
│乙○○│未經許可，持有手槍│有期徒刑捌年，併科罰│如附表三；附表四編號一│
│      │，累犯。（未上訴，│金新臺幣貳拾萬元，罰│、二所示應沒收之物均沒│
│      │已確定）          │金如易服勞役，以新臺│收。                  │
│      │                  │幣壹仟元折算壹日。  │                      │
│      ├─────────┼──────────┼───────────┤
│      │共同運輸第一級毒品│第1次、第3次至第5次 │如附表一編號九、十、二│
│      │，共伍罪，均累犯。│各處有期徒刑拾捌年。│十、廿一；附表二；附表│
│      │（即第1次、第3次至│第6次處無期徒刑, 禠 │四編號五、六、八；附表│
│      │第5次）上訴駁回,  │奪公權終身          │五；附表六編號一、三、│
│      │第6次撤銷         │                    │四、五所示應沒收之物均│
│      │                  │                    │沒收或沒收銷燬。附表六│
│      │                  │                    │編號一之、三之、四│
│      │                  │                    │之、五之所示之物，│
│      │                  │                    │如全部或一部不能沒收時│
│      │                  │                    │，追徵其價額或以其財產│
│      │                  │                    │抵償之。              │
│      ├─────────┼──────────┼───────────┤
│      │共同販賣第一級毒品│處有期徒刑拾捌年。  │如附表一編號廿一；附表│
│      │，累犯。          │（即第2次）         │五；附表六編號二所示應│
│      │  （上訴駁回）    │                    │沒收之物均沒收或沒收銷│
│      │                  │                    │燬。附表六編號二之所│
│      │                  │                    │示物品如全部或一部不能│
│      │                  │                    │沒收時，追徵其價額或以│
│      │                  │                    │其財產抵償之。        │
│      ├─────────┼──────────┼───────────┤
│      │共同行使偽造私文書│各處有期徒刑貳年，均│如附表一編號一、二、三│
│      │，足以生損害於公眾│減為有期徒刑壹年。  │、六、八之一、八之二、│
│      │及他人，共陸罪，均│                    │十二、十三、十九；附表│
│      │累犯。(已確定)    │                    │七所示應沒收之物均沒收│
│      │                  │                    │。                    │
│      ├─────────┼──────────┼───────────┤
│      │攜帶兇器竊盜，累犯│處有期徒刑捌月，減為│                      │
│      │。(未上訴，已確定)│有期徒刑肆月。      │                      │
│      ├─────────┼──────────┼───────────┤
│      │竊盜，累犯。      │處有期徒刑陸月，減為│                      │
│      │(未上訴，已確定)  │有期徒刑參月。      │                      │
│      ├─────────┼──────────┼───────────┤
│      │【應執行刑】      │無期徒刑，禠奪公權終│如附表一、二、三、四、│
│      │                  │身。                │五；附表六編號一至五；│
│      │                  │                    │附表七所示應沒收之物均│
│      │                  │                    │沒收或沒收銷燬。附表六│
│      │                  │                    │編號一之、二之、三│
│      │                  │                    │之、四之、五之所│
│      │                  │                    │示之物如全部或一部不能│
│      │                  │                    │沒收時，追徵其價額或以│
│      │                  │                    │其財產抵償之。        │
├───┼─────────┼──────────┼───────────┤
│丁○○│共同運輸第一級毒品│各處有期徒刑拾陸年。│如附表一編號九、十、二│
│      │，共肆罪。        │                    │十、廿一；附表二；附表│
│      │（上訴駁回）      │                    │四編號五、六、八；附表│
│      │                  │                    │五；附表六編號一、四、│
│      │                  │                    │五所示應沒收之物均沒收│
│      │                  │                    │或沒收銷燬。附表六編號│
│      │                  │                    │一之、四之、五之│
│      │                  │                    │所示之物如全部或一部不│
│      │                  │                    │能沒收時，追徵其價額或│
│      │                  │                    │以其財產抵償之。      │
│      ├─────────┼──────────┼───────────┤
│      │共同販賣第一級毒品│處有期徒刑拾陸年。  │如附表一編號廿一；附表│
│      │。（上訴駁回）    │                    │五；附表六編號二所示應│
│      │                  │                    │沒收之物均沒收或沒收銷│
│      │                  │                    │燬。附表六編號二之所│
│      │                  │                    │示之物如全部或一部不能│
│      │                  │                    │沒收時，追徵其價額或以│
│      │                  │                    │其財產抵償之。        │
│      ├─────────┼──────────┼───────────┤
│      │共同行使偽造私文書│各處有期徒刑壹年貳月│如附表一編號一、二、三│
│      │，足以生損害於公眾│，均減為有期徒刑柒月│、六、八之一、八之二、│
│      │及他人，共伍罪。  │。                  │十二、十三、十九；附表│
│      │（上訴駁回）      │                    │七編號一、二、四、五、│
│      │                  │                    │六所示應沒收之物均沒收│
│      │                  │                    │。                    │
│      ├─────────┼──────────┼───────────┤
│      │未經許可，持有手槍│處有期徒刑陸年拾月，│如附表三；附表四編號一│
│      │。（上訴駁回）    │併科罰金新臺幣拾伍萬│、二所示應沒收之物均沒│
│      │                  │元，罰金如易服勞役，│收。                  │
│      │                  │以新臺幣壹仟元折算壹│                      │
│      │                  │日。                │                      │
│      ├─────────┼──────────┼───────────┤
│      │【應執行刑】      │有期徒刑貳拾年，併科│如附表一、二、三、四、│
│      │ （上訴駁回）     │罰金新臺幣拾伍萬元，│五；附表六編號一、二、│
│      │                  │罰金如易服勞役，以新│四、五；附表七編號一、│
│      │                  │臺幣壹仟元折算壹日。│二、四、五、六所示應沒│
│      │                  │                    │收之物均沒收或沒收銷燬│
│      │                  │                    │。附表六編號一之、二│
│      │                  │                    │之、四之、五之所│
│      │                  │                    │示之物如全部或一部不能│
│      │                  │                    │沒收時，追徵其價額或以│
│      │                  │                    │其財產抵償之。        │
├───┼─────────┼──────────┼───────────┤
│甲○○│販賣第一級毒品，累│處有期徒刑拾伍年貳月│附表六編號六所示之物沒│
│      │犯。（上訴駁回）  │。                  │收銷燬。              │
│      ├─────────┼──────────┼───────────┤
│      │共同運輸第一級毒品│處有期徒刑拾捌年。  │附表一編號十、廿一；附│
│      │，累犯。（上訴駁回│                    │表二；附表六編號五所示│
│      │）                │                    │應沒收之物均沒收或沒收│
│      │                  │                    │銷燬。附表六編號五之│
│      │                  │                    │所示之物如全部或一部不│
│      │                  │                    │能沒收時，追徵其價額或│
│      │                  │                    │以其財產抵償之。      │
│      ├─────────┼──────────┼───────────┤
│      │共同行使偽造私文書│處有期徒刑壹年肆月，│附表一編號一、二、三；│
│      │，足以生損害於公眾│減為有期徒刑捌月。  │附表七編號五所示應沒收│
│      │及他人，累犯。（上│                    │之物均沒收。          │
│      │訴駁回）          │                    │                      │
│      ├─────────┼──────────┼───────────┤
│      │【應執行刑】      │有期徒刑貳拾年。    │附表一編號一、二、三、│
│      │ （上訴駁回）     │                    │十、廿一；附表二；附表│
│      │                  │                    │六編號五、六；附表七編│
│      │                  │                    │號五所示應沒收之物均沒│
│      │                  │                    │收或沒收銷燬。其中附表│
│      │                  │                    │六編號五之所示物品如│
│      │                  │                    │全部或一部不能沒收時，│
│      │                  │                    │追徵其價額或以其財產抵│
│      │                  │                    │償之。                │
├───┼─────────┼──────────┼───────────┤
│己○○│共同運輸第一級毒品│各處有期徒刑拾伍年。│附表一編號九、十、二十│
│      │，共罪。        │                    │、廿一；附表二；附表四│
│      │ （上訴駁回）     │                    │編號五、六、八；附表五│
│      │                  │                    │；附表六編號四、五所示│
│      │                  │                    │應沒收之物均沒收或沒收│
│      │                  │                    │銷燬。附表六編號四之│
│      │                  │                    │、五之所示之物如全部│
│      │                  │                    │或一部不能沒收時，追徵│
│      │                  │                    │其價額或以其財產抵償之│
│      │                  │                    │。                    │
│      ├─────────┼──────────┼───────────┤
│      │共同行使偽造私文書│各處有期徒刑壹年，均│附表一編號一、二、三、│
│      │，足以生損害於公眾│減為有期徒刑陸月。  │六、八之二、十二；附表│
│      │及他人，共罪。  │                    │七編號四、五、六所示應│
│      │ （上訴駁回）     │                    │沒收之物均沒收。      │
│      ├─────────┼──────────┼───────────┤
│      │【應執行刑】      │有期徒刑拾捌年。    │附表一編號一、二、三、│
│      │ （上訴駁回）     │                    │六、八之二、九、十、二│
│      │                  │                    │十、十二、廿一；附表二│
│      │                  │                    │；附表四編號五、六、八│
│      │                  │                    │；附表五；附表六編號四│
│      │                  │                    │、五；附表七編號四、五│
│      │                  │                    │、六所示應沒收之物均沒│
│      │                  │                    │收或沒收銷燬。附表六編│
│      │                  │                    │號四之、五之所示之│
│      │                  │                    │物如全部或一部不能沒收│
│      │                  │                    │時，追徵其價額或以其財│
│      │                  │                    │產抵償之。            │
├───┼─────────┼──────────┼───────────┤
│戊○○│共同運輸第一級毒品│各處有期徒刑拾伍年。│附表一編號九、十、二十│
│      │，共貳罪。        │                    │、廿一；附表二；附表四│
│      │ （上訴駁回）     │                    │編號五、六、八；附表五│
│      │                  │                    │；附表六編號五所示應沒│
│      │                  │                    │收之物均沒收或沒收銷燬│
│      │                  │                    │。附表六編號五之所示│
│      │                  │                    │之物如全部或一部不能沒│
│      │                  │                    │收時，追徵其價額或以其│
│      │                  │                    │財產抵償之。          │
│      ├─────────┼──────────┼───────────┤
│      │共同行使偽造私文書│各處有期徒刑壹年，均│附表一編號一、二、三、│
│      │，足以生損害於公眾│減為有期徒刑陸月。  │六、八之二、十二；附表│
│      │及他人，共貳罪。  │                    │七編號五、六所示應沒收│
│      │ （上訴駁回）     │                    │之物均沒收。          │
│      ├─────────┼──────────┼───────────┤
│      │【應執行刑】      │有期徒刑拾柒年。    │附表一編號一、二、三、│
│      │ （上訴駁回）     │                    │六、八之二、九、十、十│
│      │                  │                    │二、二十、廿一；附表二│
│      │                  │                    │；附表四編號五、六、八│
│      │                  │                    │；附表五；附表六編號五│
│      │                  │                    │；附表七編號五、六所示│
│      │                  │                    │應沒收之物均沒收或沒收│
│      │                  │                    │銷燬。附表六編號五之│
│      │                  │                    │所示之物如全部或一部不│
│      │                  │                    │能沒收時，追徵其價額或│
│      │                  │                    │以其財產抵償之。      │
├───┼─────────┼──────────┼───────────┤
│丙○○│共同行使偽造私文書│其中第一罪處有期徒刑│如附表一編號一、二、三│
│      │，足以生損害於公眾│壹年拾月，減為有期徒│、六、八之二、十二；附│
│      │及他人，共肆罪。  │刑拾壹月；          │表七編號三、四、五、六│
│      │ （上訴駁回）     │另三罪各處有期徒刑壹│所示應沒收之物均沒收。│
│      │                  │年，均減為有期徒刑陸│                      │
│      │                  │月。                │                      │
│      ├─────────┼──────────┼───────────┤
│      │【應執行刑】      │有期徒刑貳年。      │如附表一編號一、二、三│
│      │ （上訴駁回）     │                    │、六、八之二、十二；附│
│      │                  │                    │表七編號三、四、五、六│
│      │                  │                    │所示應沒收之物均沒收。│
└───┴─────────┴──────────┴───────────┘
附表乙（主文應諭知無罪判決之被訴範圍）：
┌───┬────────────────────────────────┐
│姓名  │被訴行為                                                        │
├───┼────────────────────────────────┤
│丁○○│共同【第三次走私海洛因】（上訴駁回）                            │
├───┼────────────────────────────────┤
│甲○○│共同第三次（未上訴已確定）、第四次、第六次走私海洛因（撤銷）    │
├───┼────────────────────────────────┤
│戊○○│共同【第四次走私海洛因】（未上訴已確定）                        │
├───┼────────────────────────────────┤
│丙○○│共同【第三、四、五、六次走私海洛因】（未上訴已確定）            │
└───┴────────────────────────────────┘
附表一：
【95年12月25日上午司法警察逮捕己○○、戊○○之時查扣之】
┌──┬──────────┬───────┬──────┬───────┐
│編號│扣案證物            │應沒收項目    │沒收依據    │理由          │
├──┼──────────┼───────┼──────┼───────┤
│1.  │「胡毓明」之委任書五│其上「胡毓明」│刑法第219條 │偽造之署押及印│
│    │張                  │之署押共10枚（│            │文            │
│    │                    │簽名及印文各五│            │              │
│    │                    │枚）          │            │              │
├──┼──────────┼───────┼──────┼───────┤
│2.  │「胡毓明」之快遞專區│其中三張上偽造│刑法第219條 │偽造之印文    │
│    │進口到貨聯絡單五張  │之「胡毓明」印│            │              │
│    │                    │文共四枚      │            │              │
├──┼──────────┼───────┼──────┼───────┤
│3.  │「胡毓明」身分證影本│全部沒收      │刑法第38條第│被告乙○○本人│
│    │四張                │              │1項第2款    │或共犯洪慶昌所│
│    │                    │              │            │有，供犯罪預備│
│    │                    │              │            │之物          │
├──┼──────────┼───────┼──────┼───────┤
│4.  │臺灣銀行匯款單四張  │不沒收        │            │無交易價值    │
├──┼──────────┼───────┼──────┼───────┤
│5.  │己○○之外匯收支或交│不沒收        │            │無交易價值    │
│    │易申報表一張        │              │            │              │
├──┼──────────┼───────┼──────┼───────┤
│6.  │洋基快遞公司提貨單二│沒收偽造之「胡│刑法第219條 │偽造之印文（另│
│    │張                  │毓明」印文一枚│            │手寫「胡毓明」│
│    │                    │              │            │三字非屬署押之│
│    │                    │              │            │性質，不予沒收│
│    │                    │              │            │）            │
├──┼──────────┼───────┼──────┼───────┤
│7.  │國泰世華銀行匯款單（│不沒收        │            │無交易價值    │
│    │西聯匯款）六張      │              │            │              │
├──┼──────────┼───────┼──────┼───────┤
│8.  │聯邦快遞公司提貨單一│全部沒收      │刑法第38條第│被告乙○○本人│
│─１│張（收貨人為李昇侔）│              │1項第2款    │或共犯洪慶昌所│
│    │                    │              │            │有，供犯罪所用│
│    │                    │              │            │之物（其上李昇│
│    │                    │              │            │侔之姓名乃填寫│
│    │                    │              │            │之資料非屬署押│
│    │                    │              │            │）            │
├──┼──────────┼───────┼──────┼───────┤
│8.  │聯邦快遞公司提貨單一│全部沒收      │刑法第38條第│被告乙○○本人│
│─２│張（收貨人為陳建誠）│              │1項第2款    │或共犯洪慶昌所│
│    │                    │              │            │有，供犯罪所用│
│    │                    │              │            │之物（其上陳建│
│    │                    │              │            │誠之姓名乃填寫│
│    │                    │              │            │之資料非屬署押│
│    │                    │              │            │）            │
├──┼──────────┼───────┼──────┼───────┤
│9.  │銑刀數目表四張      │全部沒收      │毒品危害防制│被告乙○○本人│
│    │                    │              │條例第19條第│或共犯洪慶昌所│
│    │                    │              │1項         │有，供犯罪所用│
│    │                    │              │            │之財物        │
├──┼──────────┼───────┼──────┼───────┤
│10.  │鉅崴企業社聯絡表一張│全部沒收      │毒品危害防制│被告乙○○本人│
│    │                    │              │條例第19條第│或共犯洪慶昌所│
│    │                    │              │1項         │有，供犯罪所有│
│    │                    │              │            │之財物        │
├──┼──────────┼───────┼──────┼───────┤
│11.  │印有蕭德興、張凌瑜身│不沒收        │            │與本案無關    │
│    │分證之影本一張      │              │            │              │
├──┼──────────┼───────┼──────┼───────┤
│12.  │「陳建誠」身分證影本│全部沒收      │刑法第38條第│被告乙○○本人│
│    │一張                │              │1項第2款    │或共犯洪慶昌所│
│    │                    │              │            │有，供犯罪所用│
│    │                    │              │            │之物          │
├──┼──────────┼───────┼──────┼───────┤
│13.  │「李昇侔」之聯邦快遞│全部沒收      │刑法第38條第│被告乙○○本人│
│    │提貨單二張          │              │1項第2款    │或共犯洪慶昌所│
│    │                    │              │            │有，供犯罪所用│
│    │                    │              │            │之物（其上李昇│
│    │                    │              │            │侔之姓名乃填寫│
│    │                    │              │            │之資料非屬署押│
│    │                    │              │            │）            │
├──┼──────────┼───────┼──────┼───────┤
│14.  │DHL快遞價目表一張   │不沒收        │            │無交易價值    │
├──┼──────────┼───────┼──────┼───────┤
│15.  │傳真帳單一張        │不沒收        │            │無交易價值    │
├──┼──────────┼───────┼──────┼───────┤
│16.  │酒店住宿單四張      │不沒收        │            │無交易價值    │
├──┼──────────┼───────┼──────┼───────┤
│17.  │鑲水晶大佛估價單一張│不沒收        │            │無交易價值    │
├──┼──────────┼───────┼──────┼───────┤
│18.  │貨物條碼十二張      │不沒收        │            │無交易價值    │
├──┼──────────┼───────┼──────┼───────┤
│19.  │「李昇侔」印章一顆  │全部沒收      │刑法第219條 │偽造之印章    │
├──┼──────────┼───────┼──────┼───────┤
│20.  │現金新臺幣十萬元    │全部沒收      │刑法第38條第│被告乙○○所有│
│    │                    │              │1項第2款    │，供犯罪預備之│
│    │                    │              │            │物            │
├──┼──────────┼───────┼──────┼───────┤
│  │0000000000號及      │全部沒收      │毒品危害防制│被告乙○○本人│
│    │0000000000號行動電話│              │條例第19條第│或共犯洪慶昌所│
│    │各一支              │              │1項         │有，供犯罪所用│
│    │                    │              │            │之財物        │
└──┴──────────┴───────┴──────┴───────┘
附表二：
 【95年12月25日員警在高雄縣岡山鎮○○路612-8號查獲之物】
┌──┬──────────┬───────┬──────┬───────┐
│編號│扣案證物            │應沒收之物    │沒收依據    │理由          │
├──┼──────────┼───────┼──────┼───────┤
│1.  │洪慶昌郵局存摺二本  │全部沒收      │毒品危害防制│共犯洪慶昌所有│
│    │                    │              │條例第19條第│供被告乙○○等│
│    │                    │              │1項         │犯罪所用之財物│
├──┼──────────┼───────┼──────┼───────┤
│2.  │洪慶昌高新銀行存摺一│全部沒收      │毒品危害防制│共犯洪慶昌所有│
│    │本                  │              │條例第19條第│供被告乙○○等│
│    │                    │              │1項         │犯罪所用之財物│
├──┼──────────┼───────┼──────┼───────┤
│3.  │己○○購買美金交易憑│不沒收        │            │無交易價值    │
│    │證二張              │              │            │              │
├──┼──────────┼───────┼──────┼───────┤
│4.  │丁○○京城銀行存摺一│全部沒收      │毒品危害防制│被告丁○○所有│
│    │本                  │              │條例第19條第│供被告乙○○等│
│    │                    │              │1項         │犯罪所用之財物│
├──┼──────────┼───────┼──────┼───────┤
│5.  │乙○○之護照及臺灣居│不沒收        │            │無交易價值    │
│    │民來往大陸通行證各一│              │            │              │
│    │本                  │              │            │              │
├──┼──────────┼───────┼──────┼───────┤
│6.  │行動電話四支        │全部沒收      │刑法第38條第│被告乙○○本人│
│    │                    │              │1項第2款    │或共犯洪慶昌所│
│    │                    │              │            │有，供犯罪預備│
│    │                    │              │            │之物          │
└──┴──────────┴───────┴──────┴───────┘
附表三【於何慶興持有中陸續查扣之槍彈】：
┌──┬──────────┬───────┬──────┬───────┐
│編號│扣案證物            │應沒收之物    │沒收依據    │理由          │
├──┼──────────┼───────┼──────┼───────┤
│1.  │義大利BERETTA廠九二 │全部沒收      │刑法第38條第│違禁物        │
│    │FS型口徑九mm制式半自│              │1項第1款    │              │
│    │動手槍一枝（含彈匣一│              │            │              │
│    │個，槍枝管制編號：一│              │            │              │
│    │000000000號│              │            │              │
│    │，即第二號手槍）    │              │            │              │
├──┼──────────┼───────┼──────┼───────┤
│2.  │十三顆子彈（96年04月│未試射之五顆子│刑法第38條第│未試射之五顆子│
│    │10日扣案，已試射八顆│彈            │1項第1款    │彈為違禁物（已│
│    │）                  │              │            │試射之八顆子彈│
│    │                    │              │            │已非違禁物）  │
├──┼──────────┼───────┼──────┼───────┤
│3.  │十顆子彈（96年04月29│未試射之子彈七│刑法第38條第│未試射之子彈七│
│    │日扣案，已試射三顆）│顆            │1項第1款    │顆為違禁物（已│
│    │                    │              │            │試射之三顆子彈│
│    │                    │              │            │已非違禁物）  │
├──┼──────────┼───────┼──────┼───────┤
│4.  │具有殺傷力之七十二│均不沒收      │            │七十二顆亦均│
│    │  顆子彈（96年10月03│              │            │試射用罄，均非│
│    │  日扣案，全部已試射│              │            │違禁物        │
│    │  用罄）            │              │            │原即不具殺傷│
│    │不具殺傷力之一顆子│              │            │力而非違禁物  │
│    │  彈                │              │            │              │
├──┼──────────┼───────┼──────┼───────┤
│5.  │一顆子彈（96年10月03│不沒收        │            │試射用罄，已非│
│    │日扣案，已試射）    │              │            │違禁物        │
└──┴──────────┴───────┴──────┴───────┘
附表四：
  【司法警察於96年3月6日拘獲乙○○時查扣之物品】
┌──┬──────────┬───────┬──────┬───────┐
│編號│扣案證物            │應沒收之物    │沒收依據    │理由          │
├──┼──────────┼───────┼──────┼───────┤
│1.  │具有殺傷力之捷克CZ廠│全部沒收      │刑法第38條第│違禁物        │
│    │一００型口徑九mm制式│              │1項第1款    │              │
│    │半自動手槍一枝（含彈│              │            │              │
│    │匣一個，槍枝管制編號│              │            │              │
│    │：000000000│              │            │              │
│    │九號，即第一號手槍）│              │            │              │
├──┼──────────┼───────┼──────┼───────┤
│2.  │子彈十二顆（已試射三│未試射之子彈九│刑法第38條第│未試射之子彈九│
│    │顆）                │顆            │1項第1款    │顆為違禁物（已│
│    │                    │              │            │試射之子彈三顆│
│    │                    │              │            │已非違禁物，故│
│    │                    │              │            │不沒收）      │
├──┼──────────┼───────┼──────┼───────┤
│3.  │車牌號碼ＢＡ─七二八│不沒收        │            │非屬本案被告所│
│    │一號車牌一面        │              │            │有，亦非違禁物│
│    │                    │              │            │，應發還被害人│
├──┼──────────┼───────┼──────┼───────┤
│4.  │車牌號碼ＲＳ─八七０│不沒收        │            │非屬本案被告所│
│    │二號車牌二面        │              │            │有，亦非違禁物│
│    │                    │              │            │，應發還被害人│
├──┼──────────┼───────┼──────┼───────┤
│5.  │海洛因四小包（淨重六│全部沒收銷燬  │毒品危害防制│第一級毒品    │
│    │．四九公克）        │              │條例第18條第│              │
│    │                    │              │1項前段     │              │
├──┼──────────┼───────┼──────┼───────┤
│6.  │電子磅秤一臺        │全部沒收      │毒品危害防制│被告乙○○所有│
│    │                    │              │條例第19條第│，供犯罪所用之│
│    │                    │              │1項         │財物          │
├──┼──────────┼───────┼──────┼───────┤
│7.  │防彈衣一件          │不沒收        │            │無證據顯示與本│
│    │                    │              │            │案犯罪有關    │
├──┼──────────┼───────┼──────┼───────┤
│8.  │0000000000號、      │全部沒收      │刑法第38條第│被告乙○○所有│
│    │0000000000號、      │              │1項第2款    │，供犯罪預備之│
│    │0000000000號行動電話│              │            │物            │
│    │手機三支及不知門號之│              │            │              │
│    │行動電話手機二支    │              │            │              │
├──┼──────────┼───────┼──────┼───────┤
│9.  │車牌號碼一０九０─Ｎ│不沒收        │            │無證據顯示與本│
│    │Ｋ號自小客車一輛    │              │            │案犯罪有關    │
└──┴──────────┴───────┴──────┴───────┘
附表五【在桃園國際機場查獲之物品】：
┌──┬──────────┬───────┬──────┬───────┐
│編號│扣案證物            │應沒收之物    │沒收依據    │理由          │
├──┼──────────┼───────┼──────┼───────┤
│1.  │海洛因三二０小包（總│全部沒收銷燬  │毒品危害防制│第一級毒品    │
│    │淨重五五八七‧一九公│              │條例第18條第│              │
│    │克，95年12月25日下午│              │1項前段     │              │
│    │7時在桃園國際機場查 │              │            │              │
│    │扣，原夾藏於車床刀架│              │            │              │
│    │八箱之內）          │              │            │              │
├──┼──────────┼───────┼──────┼───────┤
│2.  │海洛因一五七包（起訴│全部沒收銷燬  │毒品危害防制│第一級毒品    │
│    │書誤載為一五四包，總│              │條例第18條第│              │
│    │淨重五一二０‧四六公│              │1項前段     │              │
│    │克，95年12月27日上午│              │            │              │
│    │9時30分在桃園國際機 │              │            │              │
│    │場查扣，原夾藏於水泥│              │            │              │
│    │鑽頭五箱之內）      │              │            │              │
├──┼──────────┼───────┼──────┼───────┤
│3.  │車床刀架三二０支（95│全部沒收      │毒品危害防制│被告乙○○等人│
│    │年12月25日下午7時在 │              │條例第19條第│所有，供其等犯│
│    │桃園國際機場查扣，分│              │1項         │罪所用之財物  │
│    │裝成八箱）          │              │            │              │
├──┼──────────┼───────┼──────┼───────┤
│4.  │水泥鑽頭一五五支（95│全部沒收      │毒品危害防制│被告乙○○等人│
│    │年12月27日上午9時30 │              │條例第19條第│所有，供其等犯│
│    │分在桃園國際機場查扣│              │1項         │罪所用之財物  │
│    │，分裝為五箱內）    │              │            │              │
├──┼──────────┼───────┼──────┼───────┤
│5.  │四一一八─ＸＡ號休旅│全部沒收      │毒品危害防制│被告乙○○所有│
│    │車                  │              │條例第19條第│，供其等犯罪所│
│    │                    │              │1項         │用之財物      │
├──┼──────────┼───────┼──────┼───────┤
│6.  │九九九九─ＪＰ號    │全部沒收      │毒品危害防制│被告乙○○所有│
│    │                    │              │條例第19條第│，供其等犯罪所│
│    │                    │              │1項         │用之財物      │
└──┴──────────┴───────┴──────┴───────┘
附表六：
  【未扣案仍應沒收銷燬之毒品及被告所有供犯罪所用之財物】
┌──┬──────────┬───────┬──────┬───────┐
│編號│查獲但未據扣案之毒品│沒 收 方 式   │沒 收 依 據 │   理   由    │
├──┼──────────┼───────┼──────┼───────┤
│1.  │海洛因168.75公    │沒收銷燬    │毒品危害防│查獲之毒品  │
│    │  克筆記型電腦一部│沒收，如一部│制條例第18條│被告乙○○及│
│    │  （第一次走私行為）│或全部不能沒收│第1項前段   │其共犯所有，供│
│    │                    │時，追徵其價額│第19條第1 │其等犯罪所用之│
│    │                    │或以其財產抵償│項          │財物          │
│    │                    │之            │            │              │
├──┼──────────┼───────┼──────┼───────┤
│2.  │海洛因1181.25     │均同上        │同上        │同上          │
│    │  公克（包含        │              │            │              │
│    │  本附表編號六之毒品│              │            │              │
│    │  ）                │              │            │              │
│    │仿製之鍍金佛像一具│              │            │              │
│    │（第二次走私行為）  │              │            │              │
├──┼──────────┼───────┼──────┼───────┤
│3.  │海洛因一千零五十公│均同上        │同上        │同上          │
│    │  克                │              │            │              │
│    │仿製之鍍金佛像一具│              │            │              │
│    │（第三次走私行為）  │              │            │              │
├──┼──────────┼───────┼──────┼───────┤
│4.  │海洛因五千公克    │均同上        │同上        │同上          │
│    │中空水泥鑽頭一五五│              │            │              │
│    │  支                │              │            │              │
│    │（第四次走私行為）  │              │            │              │
├──┼──────────┼───────┼──────┼───────┤
│5.  │海洛因七千公克    │均同上        │同上        │同上          │
│    │中空水泥鑽頭二一七│              │            │              │
│    │  支                │              │            │              │
│    │（第五次走私行為）  │              │            │              │
├──┼──────────┼───────┼──────┼───────┤
│6.  │海洛因四‧五臺兩（第│沒收銷燬      │毒品危害防制│查獲之毒品    │
│    │二次走私行為後，王念│              │條例第18條第│              │
│    │基向乙○○販入之海洛│              │1項前段     │              │
│    │因，係本附表編號二其│              │            │              │
│    │中之部分毒品）      │              │            │              │
└──┴──────────┴───────┴──────┴───────┘
附表七【未據扣案但仍應依法沒收之署押】：
┌──┬──────────┬───────┬──────┬───────┐
│編號│文   書   名   稱   │應沒收項目    │沒收依據    │理由          │
├──┼──────────┼───────┼──────┼───────┤
│1.  │聯邦快遞公司編號八五│其上偽造之「高│刑法第219條 │偽造之署押    │
│    │0000000000│偉政」之署押共│            │              │
│    │號提貨單之「簽收單據│一枚          │            │              │
│    │」                  │              │            │              │
├──┼──────────┼───────┼──────┼───────┤
│2.  │聯邦快遞公司編號八五│其上偽造之「林│刑法第219條 │偽造之署押    │
│    │0000000000│」字署押（冒李│            │              │
│    │號提貨單之「簽收單據│昇侔受託人名義│            │              │
│    │」                  │）一枚        │            │              │
├──┼──────────┼───────┼──────┼───────┤
│3.  │聯邦快遞公司編號八五│其上偽造之「陳│刑法第219條 │偽造之署押    │
│    │0000000000│」字（冒充陳建│            │              │
│    │號提貨單之「簽收單據│誠名義）之署押│            │              │
│    │」                  │一枚          │            │              │
├──┼──────────┼───────┼──────┼───────┤
│4.  │洋基快遞公司編號二九│其上偽造之「胡│刑法第219條 │偽造之署押    │
│    │00000000號提│」字署押（冒胡│            │              │
│    │貨單之「簽收單據」  │毓明名義）一枚│            │              │
├──┼──────────┼───────┼──────┼───────┤
│5.  │洋基快遞公司編號二九│其上偽造之「胡│刑法第219條 │偽造之署押    │
│    │00000000、二│」字署押（冒胡│            │              │
│    │000000000號│毓明名義）一枚│            │              │
│    │提貨單「簽收單據」  │              │            │              │
├──┼──────────┼───────┼──────┼───────┤
│6.  │洋基快遞公司編號二九│其上偽造之「胡│刑法第219條 │偽造之署押    │
│    │00000000、二│」字署押（冒胡│            │              │
│    │000000000、│毓明名義）一枚│            │              │
│    │0000000000│              │            │              │
│    │、000000000│              │            │              │
│    │四號提貨單「簽收單據│              │            │              │
│    │」                  │              │            │              │
└──┴──────────┴───────┴──────┴───────┘
附表八【書證明細】：
┌──┬────────────┬──────────┬─────────┐
│編號│書證名稱                │證明事項            │頁次              │
├──┼────────────┼──────────┼─────────┤
│1.  │臺南縣警察局玉井分局95年│扣押物品之管領關係  │警一卷第187至196頁│
│    │12月26日搜索高雄縣岡山鎮│                    │                  │
│    │岡山路612號之8被告乙○○│                    │                  │
│    │住處之搜索扣押筆錄及扣押│                    │                  │
│    │物品目錄表              │                    │                  │
├──┼────────────┼──────────┼─────────┤
│2.  │臺南縣警察局刑警大隊95年│丙○○於當日代被告何│警一卷第197至201頁│
│    │12月26日在高雄縣湖內鄉湖│東祐領取內裝海洛因毒│                  │
│    │東村民生街207號搜索被告 │品之洋基快遞公司國際│                  │
│    │丙○○之搜索扣押筆錄及扣│包裹                │                  │
│    │押物品目錄表            │                    │                  │
├──┼────────────┼──────────┼─────────┤
│3.  │臺南縣警察局刑警大隊於95│司法警察逮捕被告詹順│警一卷第202至208頁│
│    │年12月26日在高雄縣湖內鄉│源時之扣案物品管領關│                  │
│    │湖東村中山路一段119號搜 │係                  │                  │
│    │索被告己○○之搜索扣押筆│                    │                  │
│    │錄及扣押物品目錄表      │                    │                  │
├──┼────────────┼──────────┼─────────┤
│4.  │扣押物品照片30幀        │被告丙○○代為領取洋│警一卷第209至221頁│
│    │                        │基快遞公司國際包裹開│                  │
│    │                        │啟後之內容物情況    │                  │
├──┼────────────┼──────────┼─────────┤
│5.  │法務部調查局96年1月28日 │丙○○代為領取之洋基│警一卷第223頁     │
│    │調科壹字第096237860號鑑 │快遞公司國際包裹內夾│                  │
│    │定書                    │藏之海洛因確為第一級│                  │
│    │                        │毒品及淨重          │                  │
├──┼────────────┼──────────┼─────────┤
│6.  │聯邦快遞公司簡化版空運提│被告等人冒用陳建誠名│警一卷第224；227至│
│    │單（一式二份）          │義託運國際包裹      │229 頁            │
├──┼────────────┼──────────┼─────────┤
│7.  │「鉅崴企業社」出具之中空│中空水泥鑽頭如何用以│警一卷第225、255頁│
│    │水泥鑽頭之透視平面圖    │夾藏海洛因          │                  │
├──┼────────────┼──────────┼─────────┤
│8.  │洋基快遞公司提貨單（號碼│本判決犯罪事實九之託│警一卷第226頁、警 │
│    │：0000000000、0000000000│運情形              │Ａ卷第231至233頁  │
│    │、0000000000、0000000000│                    │                  │
│    │號）                    │                    │                  │
├──┼────────────┼──────────┼─────────┤
│9.  │洋基快遞公司快遞專區進口│被告乙○○等佯以胡毓│警一卷第233、241、│
│    │到貨聯絡單              │明等人名義託運之國際│245、246、251、268│
│    │                        │包裹已進入臺灣地區，│、282、288、295、 │
│    │                        │但尚未通關          │298、304、319；警 │
│    │                        │                    │Ａ卷第240、248、  │
│    │                        │                    │252、253、258、275│
│    │                        │                    │、289、295、305、 │
│    │                        │                    │311、317頁        │
├──┼────────────┼──────────┼─────────┤
│10.  │胡毓明身分證影本及聯絡方│被告等人冒用其名義及│警一卷第234、244、│
│    │式                      │證件影本託運包裹    │247、281、283、289│
│    │                        │                    │、297、299、305頁 │
├──┼────────────┼──────────┼─────────┤
│11.  │貨物條碼                │被告等託運國際包裹運│警一卷第236至239頁│
│    │                        │輸海洛因            │、291至293頁、307 │
│    │                        │                    │至309頁、312頁    │
├──┼────────────┼──────────┼─────────┤
│12.  │胡毓明委任洋基通運報關行│被告等人冒用其名義及│警一卷第240、242至│
│    │之個案委任書            │證件影本託運包裹    │243、252、267、280│
│    │                        │                    │、294、296、311頁 │
├──┼────────────┼──────────┼─────────┤
│13.  │胡毓明95年12月21日更正托│被告等人冒用其名義及│警一卷第248、284至│
│    │運報關數量之聲明書      │證件影本託運包裹    │287、300至303頁   │
├──┼────────────┼──────────┼─────────┤
│14.  │洋基快遞公司提貨單（號碼│本判決犯罪事實七之託│警一卷第249、250頁│
│    │；0000000000號）        │運情形              │                  │
├──┼────────────┼──────────┼─────────┤
│15.  │聯邦快遞公司簡化版國際空│本判決犯罪事實五之託│警一卷第253、254、│
│    │運提單（託運人為李昇侔，│運情形              │278頁             │
│    │號碼為000000000000號）  │                    │                  │
├──┼────────────┼──────────┼─────────┤
│16.  │被告丁○○於95年08月22日│被告丁○○匯款之事實│警一卷第256頁     │
│    │經國泰世華臺南分行匯出美│                    │                  │
│    │金5千5百元之匯款單      │                    │                  │
├──┼────────────┼──────────┼─────────┤
│17.  │案外人何柏霖於95年09月15│匯款之事實          │警一卷第257頁     │
│    │日經由國泰世華臺南分行匯│                    │                  │
│    │出美金5495元之匯款單    │                    │                  │
├──┼────────────┼──────────┼─────────┤
│18.  │丁○○於95年09月15日經由│匯款之事實          │警一卷第258頁     │
│    │國泰世華臺南分行匯出美金│                    │                  │
│    │7千元之匯款單           │                    │                  │
├──┼────────────┼──────────┼─────────┤
│19.  │被告丁○○於95年08月23日│匯款之事實          │警一卷第259頁     │
│    │經由國泰世華臺南分行匯出│                    │                  │
│    │美金1200元              │                    │                  │
│    │之匯款單                │                    │                  │
├──┼────────────┼──────────┼─────────┤
│20.  │被告丁○○於95年08月16日│匯款之事實          │警一卷第260頁     │
│    │經由國泰世華臺南分行匯出│                    │                  │
│    │美金3500元之匯款單      │                    │                  │
├──┼────────────┼──────────┼─────────┤
│  │被告乙○○於90年08月08日│匯款之事實          │警一卷第261頁     │
│    │經由國泰世華臺南分行匯  │                    │                  │
│    │出美金7千元之匯款單     │                    │                  │
├──┼────────────┼──────────┼─────────┤
│  │被告己○○於95年01月31日│匯款之事實          │警一卷第263頁     │
│    │經由臺灣銀行匯出美金    │                    │                  │
│    │41950元之匯款匯水單     │                    │                  │
├──┼────────────┼──────────┼─────────┤
│  │被告詹街源95年10月31日中│匯款之事實          │警一卷第264頁     │
│    │央銀行申報結購外匯之外匯│                    │                  │
│    │收支或交易申報書        │                    │                  │
├──┼────────────┼──────────┼─────────┤
│  │被告己○○於95年11月14日│匯款之事實          │警一卷第265頁     │
│    │經由臺灣銀行匯出美金1萬 │                    │                  │
│    │元之匯款賣匯水單        │                    │                  │
├──┼────────────┼──────────┼─────────┤
│  │案外人洪慶昌於95年11月21│匯款之事實          │警一卷第266頁     │
│    │日經由臺灣銀行匯出美金18│                    │                  │
│    │萬1642元之匯款賣匯水單  │                    │                  │
├──┼────────────┼──────────┼─────────┤
│  │陳建誠身分證影本等傳真給│被告乙○○等冒用陳建│警一卷第270至273頁│
│    │徐小姐之便利商店傳真收據│誠名義託運國際包裹之│                  │
│    │                        │事實                │                  │
├──┼────────────┼──────────┼─────────┤
│  │鑲水晶大佛收據          │被告乙○○等人利用佛│警一卷第274頁     │
│    │                        │像夾藏海洛因以私運進│                  │
│    │                        │口                  │                  │
├──┼────────────┼──────────┼─────────┤
│  │聯邦快遞公司簡化版國際空│本判決犯罪事實六    │警一卷第第275至277│
│    │運提單（編號：0000000000│                    │頁                │
│    │70號）                  │                    │                  │
├──┼────────────┼──────────┼─────────┤
│  │被告己○○於95年12月18日│匯款之事實          │警一卷第326頁     │
│    │經由臺灣銀行匯出美金13萬│                    │                  │
│    │7438元之匯款賣匯水單    │                    │                  │
├──┼────────────┼──────────┼─────────┤
│  │被告己○○於95年12月18日│匯款之事實          │警一卷第327頁     │
│    │向中央銀行結購外匯時所提│                    │                  │
│    │出之外匯收支或交易申報書│                    │                  │
├──┼────────────┼──────────┼─────────┤
│  │被告己○○第0000000000號│上述行動電話為被告詹│警一卷第328頁     │
│    │威寶行動電話服務申請書  │順源所使用          │                  │
├──┼────────────┼──────────┼─────────┤
│  │95年南簡朝明監續字第    │被告乙○○於95年11月│警一卷第334至337頁│
│    │01949號監聽譯文（0000000│27日委請被告丙○○代│                  │
│    │528號行動電話）         │收國際快遞包裹，且當│                  │
│    │                        │日被告丁○○亦曾前往│                  │
│    │                        │配合之聯絡內容      │                  │
├──┼────────────┼──────────┼─────────┤
│  │95南簡朝明監續字第01507 │被告丁○○曾受被告何│警一卷第342至346頁│
│    │、01653號監聽譯文（09150│東祐之指示送交毒品予│                  │
│    │73891號行動電話）       │下游買家            │                  │
├──┼────────────┼──────────┼─────────┤
│  │臺南縣警察局刑警大隊95年│該等人入出境情形    │警一卷第452、454至│
│    │12月26日國人入出境端末查│                    │457頁             │
│    │詢報表（查詢對象：何東  │                    │                  │
│    │祐、丁○○、洪慶昌、陳胤│                    │                  │
│    │宇、己○○）            │                    │                  │
├──┼────────────┼──────────┼─────────┤
│  │車牌號碼4118─ＸＡ號自小│該車之登記名義人為被│警一卷第462號     │
│    │客車之車籍作業系統─查詢│告丁○○            │                  │
│    │認可資料                │                    │                  │
├──┼────────────┼──────────┼─────────┤
│  │95年12月27日Ｘ光檢查儀注│被告等經由聯邦快遞公│警四卷第38頁      │
│    │檢貨物報告表            │司託運之鑽頭內藏海洛│                  │
│    │                        │因                  │                  │
├──┼────────────┼──────────┼─────────┤
│  │臺北關稅局95年12月27日扣│海關於當日扣押內藏海│警四卷第42、44至46│
│    │押貨物收據、搜索筆錄及蒐│洛因之快遞鑽頭五箱及│頁                │
│    │證照片                  │其內外部狀況        │                  │
├──┼────────────┼──────────┼─────────┤
│  │95年12月25日桃園機場海關│上述時間在桃園國際機│偵一卷第162至169頁│
│    │檢驗處刑案現場照片      │場扣得夾藏海洛因之特│                  │
│    │                        │製車床刀架八箱，取出│                  │
│    │                        │海洛因320包之事實   │                  │
├──┼────────────┼──────────┼─────────┤
│  │臺灣銀行岡山分行於96年03│該等人士購買美金情形│偵二卷第28至35頁  │
│    │月02日以岡山外字第096000│                    │                  │
│    │1001號函檢送洪慶昌、詹順│                    │                  │
│    │源購買美金交易憑證      │                    │                  │
├──┼────────────┼──────────┼─────────┤
│  │臺南縣警察局於96年03月09│扣押物品之管領情形  │偵二卷第56至63頁  │
│    │日搜索嘉義縣番路鄉平23│                    │                  │
│    │號Ｄ３棟18樓被告乙○○居│                    │                  │
│    │所之搜索扣押筆錄、扣押物│                    │                  │
│    │品目錄表及現場照片      │                    │                  │
├──┼────────────┼──────────┼─────────┤
│  │聯邦快遞公司臺灣分公司96│被告乙○○等人冒以李│偵三卷第163至183頁│
│    │年06月07日96聯邦財總字第│昇侔、陳建誠、高偉政│                  │
│    │0096060701號函檢附提貨單│等人名義遂行本判決犯│                  │
│    │等文件進口貨物之報關及領│罪事實四、五、六所示│                  │
│    │貨文件影本              │之冒名私運海洛因行為│                  │
├──┼────────────┼──────────┼─────────┤
│  │洪慶昌草屯郵局000000-000│被告丁○○及甲○○多│偵三卷第188至191頁│
│    │430號帳戶客戶歷史交易清 │次匯款至洪慶昌帳戶而│                  │
│    │單                      │有毒品資金往來情形  │                  │
├──┼────────────┼──────────┼─────────┤
│  │財政部臺北關稅局96年05月│被告乙○○等人冒以有│偵三卷第43至87頁  │
│    │03日北普遞字第0961008151│胡毓明、陳建誠等人名│                  │
│    │號函檢送以「胡毓明」、「│義遂行本判決犯罪事實│                  │
│    │陳建誠」名義自95年07月至│七、八、九所示之冒名│                  │
│    │同年12月止經由聯邦快遞舒│私運海洛因行為      │                  │
│    │司及洋基通運公司報關入境│                    │                  │
│    │物品相關資料            │                    │                  │
├──┼────────────┼──────────┼─────────┤
│  │臺南縣警察局刑案現場勘察│被告乙○○原於95年12│警二卷全卷        │
│    │採證報告                │月26日所駕駛之4118─│                  │
│    │                        │ＸＡ號休旅車於當日為│                  │
│    │                        │警查獲後之情狀與蒐證│                  │
│    │                        │情形                │                  │
├──┼────────────┼──────────┼─────────┤
│  │法務部調查局96年04月17日│航空警察局員警及財政│偵五卷第28頁      │
│    │調科壹字第09623034400號 │部臺北關稅局人員於95│                  │
│    │鑑定書                  │年12月27日上午在桃園│                  │
│    │                        │國際機場自水泥鑽頭內│                  │
│    │                        │取出之物品成份確為一│                  │
│    │                        │級毒品海洛因及其淨重│                  │
├──┼────────────┼──────────┼─────────┤
│  │法務部調查局96年8月11日 │被告乙○○遭警逮捕時│原審96重訴23號卷第│
│    │調科壹字第09623061450號 │所扣案之毒品確為海洛│144頁             │
│    │鑑定書                  │因取出之物品成份確為│                  │
│    │                        │第一級毒品海洛因及其│                  │
│    │                        │淨重                │                  │
└──┴────────────┴──────────┴─────────┘


司法院資訊處製作；財團法人民間司法改革基金會備份。
